【裁判字號】    94,上重訴,1047
【裁判日期】    950607
【裁判案由】    擄人勒贖等
【裁判全文】
臺灣高等法院臺南分院刑事判決      94年度上重訴字第1047號
  上  訴  人  臺灣臺南地方法院檢察署檢察官
  上  訴  人
  即  被  告  乙 ○ ○
  選任辯護人  洪 條 根  律師
上列上訴人等因被告擄人勒贖等案件，不服臺灣臺南地方法院93
年度重訴字第28號中華民國94年09月19日第一審判決（起訴案號
：臺灣臺南地方法院檢察署93年度偵字第7723、7858、8352、95
36、10963、11550、11901、12029、12030、12031號，併辦案號
：94年度偵字第10606號），提起上訴，本院判決如下：
    主  文
原判決關於乙○○共同連續意圖勒贖而擄人部分撤銷。
乙○○共同連續意圖勒贖而擄人，處有期徒刑拾捌年，如附表一
編號一、編號七至九、十五所示之物，均沒收。
其他之上訴均駁回。
上揭撤銷部分，所處有期徒刑拾捌年，如附表一編號一、編號七
至九、十五所示之物，均沒收；暨上訴駁回部分，共同連續未經
許可持有自動步槍，處有期徒刑拾捌年，併科罰金新臺幣參佰萬
元，罰金如易服勞役，以罰金總額與六個月之日數比例折算，附
表一編號三至十六所示之物，均沒收；又共同強盜擄人勒贖，處
無期徒刑，褫奪公權終身，附表一編號三至六、十八所示之物，
均沒收；又共同毀損公務員掌管之物品，處有期徒刑壹年，附表
一編號八所示之Ｍ十六步槍一支，沒收；又共同連續殺人未遂，
處有期徒刑拾貳年，附表一編號七至九、十一所示之物，均沒收
；又共同殺人未遂，處有期徒刑拾伍年，附表一編號七至十六、
十九至二十所示物，均沒收。應執行無期徒刑，褫奪公權終身，
併科罰金新臺幣參佰萬元，罰金如易服勞役，以罰金總額與六個
月之日數比例折算，附表一編號一、三至十六、十八至二十所示
之物均沒收。
    事  實
一、乙○○與鄧永燃（另案由臺灣高等法院臺中分院以民國﹝下
    同﹞94年度上訴字第0709號判處有期徒刑十八年，並經最高
    法院以94年度台上字第5508號判決駁回上訴而確定）係於軍
    中服役時之同僚，於多年前，在大陸地區某地，經由因案潛
    赴大陸地區之鄧永燃之介紹而認識因涉犯數起重大刑案潛逃
    大陸地區躲藏之張錫銘（另由臺灣臺南地方法院以94年度矚
    重訴字第01號案件審理中），復因張錫銘之引介而與張宏吉
    （另案由臺灣臺南地方法院檢察署通緝中）相識。緣張錫銘
    、鄧永燃等人陸續返回臺灣後，張錫銘、鄧永燃及張宏吉等
    人即沆瀣一氣，基於意圖勒贖而擄人之犯意聯絡，共謀以非
    法持有具殺傷力之槍械，綁架任職於南投縣草屯鎮「中興電
    臺」之洪俊彥後，即於九十三年一月七日十四時許，由張宏
    吉駕駛牌照號碼3009─DL號之三菱廠牌黑色休旅車搭載張錫
    銘、鄧永燃持附表一編號一之制式手槍二把，至南投縣草屯
    鎮○○路二五八之一號「中興電臺」附近守候，俟發現洪俊
    彥駕駛牌照號碼DH─1399號自用小客車欲離開「中興電臺」
    時，即由張錫銘、鄧永燃分持上揭制式手槍，將洪俊彥強押
    至上揭三菱廠牌黑色休旅車上，再以張錫銘所有之手銬銬住
    洪俊彥雙手、以口罩矇住洪俊彥眼睛，並逼使洪俊彥分別以
    自己所持用之0000000000號行動電話及書寫親筆信函，向洪
    俊彥之父母親洪福村、陳好勒贖新臺幣（下同）一億元及六
    千萬元。張錫銘、鄧永燃、張宏吉並將洪俊彥押往不詳地點
    處所藏匿。嗣迄同年月十七日，即實施擄贖行為繼續中，復
    聯絡知悉上情而基於幫助意圖勒贖而擄人犯意之乙○○另覓
    窩藏處所，乙○○即聯繫同有幫助意圖勒贖而擄人犯意之友
    人陳貴成（另由台灣高等法院台中分院審理中）代為尋找藏
    匿之處所，並帶張錫銘、鄧永燃等人駕車搭載洪俊彥至高雄
    縣內門鄉金竹村（金瓜寮山區○○○道路旁之臨時遮雨棚處
    所藏匿。同年翌日（十八日）凌晨某時許，乙○○並請陳貴
    成購買三份早餐送至高雄縣內門鄉金竹村前揭藏匿處供張錫
    銘等人食用。後渠等發覺警方人員於高雄縣內門鄉金竹村附
    近集結，旋由乙○○駕車搭載陳貴成，帶領張錫銘、鄧永燃
    駕車強押洪俊彥，逃逸至台東縣成功鎮○○路一八九之三號
    乙○○友人所有之工寮內繼續藏匿。嗣至同年月二十一日晚
    上十時許，洪俊彥趁鄧永燃下山購物，而看守之張錫銘酒醉
    之際，自行脫困下山並報警。至張錫銘等人於發現洪俊彥脫
    困後，遂急忙逃離前揭台東縣成功鎮○○路一八九之三號處
    所。
二、乙○○於洪俊彥逃離張鍚銘等人掌控，且張錫銘等人唯恐洪
    俊彥脫困下山報警，遂逃離臺東縣後，即加入張錫銘、鄧永
    燃、張宏吉等人，並結為一氣，嗣渠等為增強武器火力，遂
    為下列之行為：
  (一)乙○○基於概括犯意，與張錫銘、鄧永燃、張宏吉等人，明
    知槍砲、彈藥為政府明令列管之管制物品，非經中央主管機
    關許可不得持有，竟共同基於持有槍砲、彈藥之犯意聯絡，
    由張錫銘於九十三年一月二十一日至九十三年四月二日間某
    日止，向不詳姓名年籍之人，陸續購買具有殺傷力之捷克CZ
    廠製一型口徑九MM制式半自動手槍一支（即附表一編號三，
    槍枝管制編號：0000000000、含彈匣二個）、德國SIGSAUER
    廠製Ｐ二二八型口徑九MM制式半自動手槍一支（即附表一編
    號四，槍枝管制編號：0000000000、含彈匣二個）、德國HK
    廠USP型口徑九 MM制式半自動手槍一支（即附表一編號五，
    槍枝管制編號：0000000000、含彈匣一個）、制式九○手槍
    子彈七十二顆（即附表一編號六，鑑驗試射十顆，該十顆已
    不具殺傷力），而共同未經許可持有上開具有殺傷力之槍枝
    及子彈一批。嗣上揭槍彈，經警方於九十三年五月五日，即
    渠等綁架辛○○而勒贖之期間，在嘉義市○○街一二四之十
    八號處所查獲。
  (二)乙○○復承續上開犯意，與張錫銘、張宏吉、陳進雄（另案
    由由臺灣臺南地方法院檢察署通緝中）等人，明知槍砲、彈
    藥為政府明令列管之管制物品，非經中央主管機關許可不得
    持有，竟共同基於持有槍砲、彈藥之犯意聯絡，由張錫銘於
    九十三年五月五日後某日，向不詳姓名年籍之人，再陸續購
    買具有殺傷力之Ｍ十六步槍三支（即附表一編號七、八，其
    中一支槍枝管制編號：0000000000，含彈匣十二個）、九○
    手槍一枝（即附表一編號九，槍枝管制編號：0000000000）
    、克拉克手槍一支（即附表一編號十，槍枝管制編號：0000
    000000）、手榴彈二顆（即附表一編號十一，其中一顆已擲
    爆）、Ｍ十六步槍子彈七百八十顆（即附表一編號十二，其
    中於九十三年七月二十六日在高雄縣大寮鄉槍戰查扣未擊發
    之四百一十二顆，已擊發一百六十八顆；張鍚銘等人逃逸時
    帶走二百顆）、克拉克手槍子彈十一顆（即附表一編號十三
    ，鑑定時試射三顆，已無殺傷力）、九○手槍子彈十三顆（
    即附表一編號十四，鑑定時試射三顆，已無殺傷力）及AH四
    七步槍一支（即附表一編號十五）、子彈九顆（即附表一編
    號十六）暨可供上開槍枝使用之子彈數十顆（即附表一編號
    十七，此部分業已於綁架楊尚書、大佳當舖及國光當舖縱火
    暨高雄縣大寮槍戰時擊發）。
三、嗣乙○○、張錫銘、鄧永燃、張宏吉等人因張錫銘、鄧永燃
    、張宏吉等人綁架洪俊彥時，未能順利取得贖款，竟另萌意
    圖為自己不法之所有，基於意圖擄人勒贖之犯意聯絡，先由
    基於幫助擄人勒贖之李忠晉（另案由臺灣高等法院臺中分院
    審理中）與張宏吉向不知情之邱義明承租坐落嘉義市○○街
    一二四之十八號房屋，以預備作為渠等躲藏及藏匿綁架人質
    之處所。而乙○○、張錫銘、鄧永燃及張宏吉等人，即於九
    十三年二月間，陸續搬入上開處所居住，藉以躲避警方之查
    緝。迄九十三年三月間，乙○○、張錫銘、鄧永燃及張宏吉
    等人得知在臺南市○○路、東門路開設「大佳當鋪」及「國
    光當鋪」之辛○○中得一筆上億元之彩金後，即共同謀議以
    擄走辛○○方式勒贖金錢，待謀議底定，即於同年四月二日
    中午十二時許，由鄧永燃駕駛牌照號碼不詳之賓士廠牌自用
    小客車搭載乙○○、張錫銘及張宏吉分持附表一編號三至五
    之制式手槍及制式九○手槍子彈七十二顆（即附表一編號六
    ，鑑驗試射十顆已不具殺傷力），在臺南市○○路「大佳當
    鋪」附近守候，嗣於同日晚上十時許，乙○○等人發現辛○
    ○駕駛牌照號碼3219─GT號BMW廠牌760型式之自用小客車離
    間「大佳當鋪」時，鄧永燃即駕駛上開賓士廠牌自用小客車
    搭載乙○○、張錫銘及張宏吉，尾隨辛○○所駕駛之自用小
    客車，途經臺南縣歸仁鄉○○道三號高速公路」橋下時，鄧
    永燃即駕車衝撞辛○○之自用小客車，致辛○○誤以為係車
    禍案件而下車察看，嗣乙○○、張錫銘及張宏吉等見辛○○
    所駕車輛，竟共同意圖為自己不法之所有，基於以強暴使人
    不能抗拒，強取他人財物之犯意聯絡，分持制式手槍下車，
    以手槍抵住辛○○左、右腰部，致使其不能抗拒而強取辛○
    ○所駕駛之前開BMW廠牌760型式自小客車供渠等之後使用。
    旋再強押辛○○進入前揭辛○○所有之自用小客車後座，而
    乙○○、張宏吉則坐於後座即辛○○之二側。以控制辛○○
    ，並以眼罩矇住辛○○雙眼、再以手銬銬住辛○○雙手；由
    張錫銘則駕駛前揭BMW廠牌760型式自用小客車，鄧永燃則駕
    駛上開賓士廠牌自用小客車跟隨在後，共同將辛○○押至臺
    南縣東山鄉山區。復於同日晚上十時四十五分許，張錫銘等
    人即令辛○○以其自己所持用之0000000000號行動電話撥打
    「國光當鋪」經理李綜文之0000000000號行動電話稱：「我
    被人控制需要用到錢，你馬上打開金庫看裡面有多少錢，我
    等一下再打給你」等語；再於同日晚上十時五十七分許，辛
    ○○又撥打李綜文之上開行動電話，詢問籌到多少款項，李
    綜文答稱僅八十餘萬元時，張錫銘等人即向辛○○表示不用
    講了，旋將辛○○再押往嘉義市○○街一二四之十八號租屋
    處藏匿。期間，乙○○、張錫銘等人對辛○○以眼罩矇住雙
    眼、以耳機套住雙耳、以手銬銬住雙手、以緊束帶綑綁雙腳
    ，再以鐵鍊綑綁後，由同有犯意聯絡之陳進雄、鄧永燃及基
    於幫助擄人勒贖犯意之江志成（另案由臺灣高等法院臺中分
    院審理中）等人負責看管辛○○。另張錫銘等人並將前開購
    得之上開捷克CZ廠製一型口徑九MM制式半自動手槍一支（即
    附表一編號三，槍枝管制編號：0000000000、含彈匣二個）
    、德國SIGSAUER廠製Ｐ二二八型口徑九MM制式半自動手槍一
    支（即附表一編號四，槍枝管制編號：0000000000、含彈匣
    二個）、德國HK廠USP型口徑九MM制式半自動手槍一支（即
    附表一編號五，槍枝管制編號：0000000000、含彈匣一個）
    、制式九○手槍子彈七十二顆（即附表一編號六，鑑驗試射
    十顆，該十顆已不具殺傷力）等槍械子彈，交予鄧永燃、江
    志成等人持有，以供渠等看管辛○○及防止警方攻堅之需。
    之後乙○○、張鍚銘等人，復繼為後述之擄人勒贖行為，即
    ：
  (一)於同年四月三日（即翌日）凌晨四時三十分許，因張錫銘欲
    將強盜取得之辛○○所駕駛前開BMW廠牌760型式自用小客車
    駛往嘉義縣竹崎鄉某處藏置，途中發生熄火無法啟動，遂由
    乙○○、鄧永燃等人駕車強押辛○○，前往告知張錫銘如何
    駛用前開BMW廠牌760型式自用小客車時，辛○○遂要求張錫
    銘等人讓其以前揭行動電話撥打給其太太丁○○（電話號碼
    為0000000000號）稱：「我人在高雄，不能回家」等語，而
    張錫銘等人復令辛○○以前揭行動電話告知其友人唐寶慶稱
    ：「我出事了，幫我籌錢」等情，再撥打電話予李綜文請其
    繼續籌錢等語。又於同日下午四時十三分許，張錫銘、乙○
    ○等人，又將辛○○帶往嘉義縣水上鄉、中埔鄉及臺南縣白
    河鎮等山區，令辛○○以前揭行動電話打給李綜文、唐寶慶
    及陳淑真，分別告知渠等籌集贖款。迄同年月四日下午五時
    六分許，張錫銘等人又將辛○○押往雲林縣北港鎮等處，命
    辛○○以前揭行動電話打給李綜文稱：「你籌到多少錢」等
    語，李綜文告知已籌到九百萬元；張錫銘、乙○○等人即於
    同日晚上八時三十分許，張錫銘、乙○○等人將辛○○押至
    臺南縣東山鄉山區後，即命辛○○再次以前揭行動電話與李
    綜文聯絡稱：「你將九百萬元帶到臺南縣一七五縣道十七公
    里處後，閃二下遠光燈停那裡」等語。嗣李綜文立即駕車攜
    帶九百萬元之贖款前往上開地點，惟因李綜文遲遲無法找到
    交付贖金之地點，張錫銘等人遂以辛○○之前揭行動電話指
    示李綜文行走路線，嗣張錫銘等人於山上制高點發現李綜文
    車後有警方人員跟監始作罷。
  (二)繼於同年四月六日十一時六分許，張宏吉駕駛李忠晉所有之
    牌照號碼S6─6631號號吉普車，至嘉義市○○路某通信行購
    買附表一編號十八之0000000000號行動電話手機（含晶片）
    一支；另由張錫銘與知悉上情而基於幫助意圖勒贖而擄人犯
    意之陳明宗謀議，由陳明宗在大陸地區，向李茂坤、黃新權
    取得黃連堂（以上陳明宗、李茂坤、黃新權、黃連堂四人均
    另由檢察官偵辦）在華僑銀行臺南分行（以下簡稱華僑銀行
    ）所申設之00000000000000號帳戶之帳號，並約定於贖款匯
    入黃連堂前開帳戶時，李茂坤、黃新權即交付陳明宗等額之
    大陸人民幣。嗣於同日十二時四十分許，張錫銘、張宏吉及
    鄧永燃等人將辛○○押至嘉義縣中埔鄉○○村○○路旁，將
    前開黃連堂之華僑銀行帳戶之帳號告知辛○○，命辛○○以
    0000000000號行動電話撥打給其友人李美蓉之0000000000號
    行動電話稱：「你幫我在下午三點半之前，籌一千五百萬元
    ，以每筆二百萬元，匯到黃連堂、華僑銀行臺南分行000000
    00000000號帳戶中」等語。嗣李美蓉旋將此事告知辛○○配
    偶丁○○，丁○○即請盧息香、李美蓉分別將一千萬元二百
    萬元、三百萬元等三筆贖款匯入黃連堂前述華僑銀行帳戶。
    後於同日下午三時四十六分許，張錫銘等人又將辛○○押至
    南投縣竹山鎮山區，命辛○○再以0000000000號行動電話撥
    打給李美蓉稱：「你錢是否已匯進去」，李美蓉應稱：「已
    匯二筆二百五十萬元、一筆一千萬元」等語，張錫銘等人隨
    即通知陳明宗贖款已得手並匯入黃連堂華僑銀行帳戶中，而
    李茂坤、黃新權旋向黃連堂查證，得知前述黃連堂華僑銀行
    帳戶中確已匯入一千五百萬元後，即將大陸人民幣三百七十
    五萬元交予陳明宗，而陳明宗再經由某地下匯兌管道將其中
    一千萬元輾轉交予張錫銘等人。另乙○○於同日十二時十五
    分許，駕車至雲林縣古坑鄉某處，以前揭辛○○持用之0000
    000000號行動電話聯絡李綜文，命李綜文攜帶九百萬元贖款
    ，至臺南市火車站搭乘當天十二時五十二分北上之自強號，
    並聽候乙○○之指示交付贖款；然嗣後乙○○發覺有警方人
    員隨行，即未告知李綜文如何交付贖款。
  (三)再於同年四月七日中午十二時二十六分許，乙○○復駕車至
    臺中縣外埔鄉大同村附近、苗栗縣竹南鎮附近、桃園縣中壢
    市○○路等處，以前揭辛○○持用之0000000000號行動電話
    打給李綜文，命李綜文攜帶九百萬元贖款，至臺南機場搭乘
    飛機抵達臺北市松山區後，再轉搭往花蓮縣之火車，並聽候
    乙○○之指示交付贖款，然乙○○仍未告知李綜文如何交付
    贖款。另於同日十二時五十五分許，張錫銘、張宏吉及鄧永
    燃等人再將辛○○押至嘉義縣布袋鎮○○路旁，命辛○○以
    0000000000號行動電話打給李美蓉之0000000000號行動電話
    稱：「你再幫我籌一千五百萬元，匯到黃連堂帳戶中」等語
    ，待同日下午三時四十一分許，張錫銘等人再將辛○○押至
    彰化縣永靖鄉福興村附近，命辛○○打電話給李美蓉詢問是
    否已籌好贖款，李美蓉表示尚在籌錢，張錫銘即命辛○○掛
    斷電話，並將辛○○押回嘉義市○○街一二四之十八號處所
    繼續拘禁。嗣迄同年五月五日上午七時許，經警方於前揭拘
    禁處所查獲李忠晉、鄧永燃及江志成時，始將辛○○救出，
    並扣得捷克上開捷克CZ廠製一○○型口徑九MM制式半自動手
    槍一支（含彈匣二個）、德國SIGSAUER廠製Ｐ二二八型口徑
    九MM制式半自動手槍一支（含彈匣二個）、德國HK廠USP 型
    口徑九MM制式半自動手槍一支（含彈匣一個）、制式九○手
    槍子彈七十二顆（鑑驗試射十顆已不具殺傷力）等槍械子彈
    ，至張錫銘、乙○○、張宏吉及陳進雄則趁機逃逸。
四、又乙○○與張錫銘、張宏吉及陳進雄等四人，於九十三年六
    月三日晚上七時五十分許，駕駛以強盜手段取自辛○○之上
    開BMW廠牌760型式自用小客車（惟懸掛失竊之6G─2353號牌
    照），沿國道三號高速公路由北往南方向行駛，途經臺南縣
    關廟交流道時，為國道公路警察局巡邏警員林國祥、鍾維光
    查知該牌照係失竊之車牌，乃依法執行職務欲施予欄檢；詎
    乙○○、張錫銘、張宏吉及陳進雄等四人為逃避查緝，竟加
    速駕車逃逸，林國祥、鍾維光二警員遂駕駛編號三八三之巡
    邏車自後追趕，至高雄縣阿蓮鄉○○路與中正路交岔路口時
    ，張鍚銘等人見巡邏警車仍尾隨在後，為迫使警員不再追緝
    ，乙○○、張鍚銘乃基於共同對依法執行公務之警員施強暴
    及毀損公務員掌管物品之妨害公務犯意聯絡，由乙○○沿路
    灑下張鍚銘所有事先備妥如附表一編號十九之雞爪釘十八個
    ，而張錫銘並持附表一編號八中之一支Ｍ十六步槍朝林國祥
    、鍾維光職務上掌管所駕駛之編號三八三巡邏車體射擊五槍
    ，造成編號三八三之巡邏車輪胎，於仁愛路與忠孝路口為雞
    爪釘刺破損壞，無法續為追緝；且路人蘇萬金亦為流彈射中
    ，受有左腹部擦傷等傷害（傷害部分未據提出告訴）；嗣經
    警於現場蒐證，扣得長槍彈殼五顆及雞爪釘十八個。
五、嗣乙○○與張錫銘等人在藏匿桃園地區期間，再基於概括之
    犯意，夥同張錫銘、張宏吉、陳進雄等四人，共同基於意圖
    勒贖而擄人之犯意聯絡，謀議綁架綽號「雙頭」之王靖壹，
    遂由基於幫助擄人勒贖之段樹文（另案由臺灣臺南地方法院
    審理中）提供王靖壹所駛用車輛之牌照號碼及王某體格等特
    徵，並帶領張錫銘等人至桃園縣大溪鎮○○街三○九巷二十
    一號王靖壹與陳東訓合夥之公司勘查後，乙○○、張錫銘、
    陳進雄及張宏吉等四人即於九十三年六月八日上午八時許，
    由張錫銘駕駛前揭辛○○所有之BMW廠牌760型式自用小客車
    搭載乙○○、陳進雄、張宏吉至上揭王靖壹公司之處所，再
    由乙○○、張宏吉、陳進雄分持Ｍ十六步槍（即附表一編號
    八）、AH47步槍（即附表一編號十五）等槍械潛入上址之公
    司，嗣見郭素華、陳東德及公司會計等三人在屋內時，渠等
    即對郭素華等人恫稱：「雙頭人呢？車在外面人在哪裡？」
    等語，並持槍逼使郭素華等人退至牆邊後，搜索屋內未發現
    王靖壹及陳東訓之蹤影，並檢視陳東德之身分證件，倖因王
    靖壹、陳東訓未在公司內，乙○○、張錫銘等人始因未得逞
    ，隨即駕車返回「達邦山區」藏匿處。
六、再乙○○復承續概括之犯意，夥同張錫銘、張宏吉、陳進雄
    等四人，共同基於意圖勒贖而擄人之犯意聯絡，再於九十三
    年七月二日上午七時許，由張錫銘駕駛上開辛○○所有之BM
    W廠牌760型式自用小客車，懸掛偽造之GL─0135號車牌，搭
    載乙○○、張宏吉及陳進雄分持附表一編號七至九、十五、
    十七所示之手槍、步槍、子彈，至臺南縣佳里鎮○○路三之
    二號楊尚書住處附近守候；待同日十二時二十分許，渠等見
    楊尚書駕駛牌照號碼3M─1857號自用小客車外出，隨即駕車
    尾隨，途經臺南縣一七六縣道七股鄉○○路段時，乙○○等
    人即以手槍指向楊尚書，命楊尚書停車，楊尚書見狀欲駕車
    逃離，乙○○等人隨即以手槍朝楊尚書所駕駛之自用小客車
    輪胎、引擎蓋等處射擊七槍，造成楊尚書駕駛之自用小客車
    因之故障，迫使楊尚書停車；嗣乙○○、陳進雄即分持手槍
    抵住楊尚書，將楊尚書強押進張錫銘所駕駛之上開自用小客
    車，並以張鍚銘所有之手銬銬住楊尚書雙手、緊束帶綁住雙
    腳、黃色膠帶矇住雙眼、大型耳機套往雙耳；再詢問楊尚書
    ：「是不是楊仔頭的兒子」（以臺語發音），楊尚書答稱：
    「是」後，張錫銘、乙○○等人原計畫將楊尚書藏匿於嘉義
    縣阿里山鄉達邦村山區之工寮內，惟因「敏督利颱風」來襲
    無法上山，乙○○等人遂暫將楊尚書押至臺南縣東山鄉山區
    工寮，再押至嘉義縣達邦村山區工寮藏匿，並逼問楊尚書稱
    ：「你家裡誰最疼你，可以拿出一億元贖你回去」等語。嗣
    於同年七月十六日，張錫銘透過某姓名、年籍不詳之人與楊
    尚書之大哥楊豐文聯絡，並交付一卷楊尚書之錄音帶予楊豐
    文，表示楊尚書遭張錫銘等人綁架，楊家需支付一億元，始
    願將楊尚書釋放；後幾經討價還價，楊豐文於同年月十八日
    凌晨三時許，在不詳處所，經由該姓名、年籍不詳之人，交
    付三千六百萬元之贖款予張錫銘等人，張錫銘等人於取得三
    千六百萬元之贖款後，始於同日晚上八時許，將楊尚書押至
    臺南縣東山鄉某處釋放。另乙○○、張錫銘、陳進雄及張宏
    吉復共同基於隱匿因自己重大犯罪所得財物之犯意聯絡，於
    九十三年七月十九日凌晨一時許，在高雄縣湖內鄉○○○路
    四十巷三弄四十號處，約甲○○（已經原審判決定應執行有
    期徒刑十年二月，並經本院駁回上訴）轉知丙○○（已經原
    審判決定應執行有期徒刑十二年六月，並經本院駁回上訴）
    帶往高雄縣大寮鄉○○路○段一○四巷一八六弄九之一號，
    將前揭贖款中之二千二百五十萬元交予丙○○。而丙○○取
    得該贖款後，與甲○○、戊○○、陳志強（經原審法院通緝
    中）共同基於隱匿因他人重大犯罪所得財物之犯意聯絡，連
    夜將該筆二千二百五十萬元（每只一百萬元，以繩子及蓋有
    佳里合作金庫、佳里鎮農會之紙條綑綁）攜至屏東縣泰武鄉
    武潭村山區工寮，將綑綁贖款之繩子及紙條剪開，再以橡皮
    筋重新綑綁分裝成三袋後，丙○○等人即將原綑綁贖款之繩
    子、紙條及袋子燒毀。而戊○○旋於同日下午二時四十四分
    許，將其中贖款一千二百十萬元交給陳翠暇（另案由檢察官
    偵辦）騎乘機車搭載甲○○，至高雄市三民區○○○路一一
    六號臺灣中小企業銀行大昌分行（以下簡稱臺灣中小企業銀
    行），分別存入陳翠暇、黃子玲、黃敏華、黃珮菁在臺灣中
    小企業銀行申設之帳戶四百萬元、三百萬元、二百十萬元及
    二百萬元。丙○○、戊○○、甲○○、陳志強並將張鍚銘文
    付贖款中之一百六十萬元訂購牌照號碼ZS─7697號福特廠牌
    4000CC之自用小客車，欲供張錫銘等人使用，至其餘贖款則
    由丙○○保管。嗣丙○○、戊○○再於同年七月二十三日十
    一時許，請陳翠暇至臺灣中小企業銀行將上開存入銀行贖款
    中之一千一百六十萬元開立以臺灣銀行高雄分行詳如附表二
    所示之支票九張交付渠等，丙○○、戊○○取得如附表二所
    示之九張支票後，即於同年月二十八日晚上某時，在雲林縣
    斗六市「歐悅汽車旅館」，將該九張支票及現金四十萬元，
    合計一千二百萬元交付廖冠能、呂佩芳夫婦收受。嗣於九十
    三年八月二日，呂佩芳至高雄市○○○路二六四號臺灣銀行
    高雄分行（以下簡稱臺灣銀行）開戶後，將上開如附表二所
    示之九張支票存入呂佩芳在臺灣銀行申設之帳戶中，旋以匯
    款方式，將一千萬元轉入裕群砂石有限公司設於第一商業銀
    行斗六分行（以下簡稱第一銀行）之帳戶，另一百六十萬元
    則匯入廖冠能在第一銀行申設之帳戶中，而廖冠能、呂珮芳
    再陸續簽發支票將前揭款項陸續提領。
七、另乙○○、張錫銘、張宏吉及陳進雄等四人，因辛○○於九
    十三年五月五日在嘉義市○○街一二四之十八號處所經警方
    救出後，為避免張錫銘等人再次對其綁架、勒贖，遂透過綽
    號「義明」之姓名、年籍不詳之人與張錫銘等人傳話，表示
    願意給付六百萬元予張錫銘等人，惟事後辛○○切斷所有之
    聯繫管道，避不見面，致乙○○、張錫銘、張宏吉及陳進雄
    等四人心生不滿，竟共同基於放火燒燬現供人使用建築物及
    不確定殺人故意之犯意聯絡，於九十三年七月十二日晚上九
    時許，張錫銘駕駛辛○○所有之BMW廠牌760型式自用小客車
    ，懸掛偽造之GL─0135號車牌，搭載乙○○、張宏吉、陳進
    雄，至臺南市○○路三八二號「大佳當鋪」，乙○○、張錫
    銘、張宏吉及陳進雄即分別手持附表一編號七至九、十一、
    十七之Ｍ十六步槍、手槍、前胸懸掛手榴彈、汽油彈（即乙
    ○○、張錫銘、陳進雄分持Ｍ十六步槍、張宏吉持手槍；乙
    ○○與張宏吉各持一顆手榴彈；張宏吉並持四顆汽油彈），
    進入「大佳當鋪」後，對當鋪內之人喝今不要動、趴下，嗣
    張錫銘以手持Ｍ十六步槍朝天花板射擊一槍，陳進雄見當鋪
    之員工庚○○躲入房間內，即以Ｍ十六步槍朝庚○○射擊一
    槍，張宏吉並點燃汽油彈朝當鋪丟擲後離去；且離去時，乙
    ○○又持槍對空射擊一槍。造成庚○○受有左手前臂槍傷併
    尺側伸腕肌及伸小指肌斷裂，經送醫救治，始倖免於難；至
    汽油彈則爆炸起火，燒燬現有人所在之建築物「大佳當鋪」
    。詎乙○○、張錫銘、張宏吉及陳進雄承續前揭共同之犯意
    聯絡，復於同年七月十二日晚上九時許，再駕車轉至臺南市
    ○○路○段四七○號「國光當鋪」，仍由乙○○、陳進雄、
    張宏吉分持Ｍ十六步槍進入當鋪，而陳進雄、乙○○分別持
    槍朝當鋪內射擊，張宏吉則點燃汽油彈朝當鋪丟擲後離去，
    於離去時，陳進雄又持槍朝當鋪射擊。至汽油彈爆炸起火，
    致現有人所在之建築物「國光當鋪」起火燃燒，經報請消防
    人員緊急滅火，災情始未擴大，至該當鋪內人員，幸未中槍
    ，始未造成傷亡。事後警方進行蒐證，在「大佳當鋪」扣得
    長槍彈殼一顆，而在「國光當鋪」扣得長槍彈殼五顆。
八、復者，乙○○夥同張鍚銘、張宏吉、陳進雄等人，欲於九十
    三年七月二十五日，前往高雄縣大寮鄉○○路○段一○四巷
    一八六弄九之一號工寮藏匿。而檢警為查緝，已組成「○七
    一五專案小組」，專責追捕渠等；嗣於同日晚上十時許，小
    組得知甲○○駕駛牌照號碼6M─1960號自用小客車，張錫銘
    駕駛牌照號碼TK─6986號陸地龍車子搭載乙○○、張宏吉、
    陳進雄至前揭處所藏匿，隨即召集警力圍捕。詎乙○○及張
    鍚銘、張宏吉、陳進雄四人，於同月二十六日凌晨二時許，
    發見警方到達上開處所依法執行緝捕職務，且明知槍彈或手
    榴彈若以之擲爆擊中前來緝捕之警員，足以致人於死，竟共
    同基於妨害公務及殺人之犯意聯絡，對圍捕之警方人員丟擲
    手榴彈，並以自動步槍朝警方人員射擊，以此強暴方法，妨
    害警員依法執行緝捕職務，並造成警員王愛國受有左膝撕裂
    傷等傷害，警員陳璋財受有左足槍彈傷併左骰骨骨折等傷害
    。嗣警方人員隨即予以反擊，雙方遂發生激烈槍戰，待於同
    日十時許，始緝獲乙○○，並扣得Ｍ十六步槍一支（即附表
    一編號七，槍枝管制編號：0000000000，含彈匣十二個）、
    九○手槍一枝（即附表一編號九，槍枝管制編號：00000000
    00）、克拉克手槍一支（即附表一編號十；槍枝管制編號：
    00 00000000）、手榴彈一顆（即附表一編號十一，其中一
    顆已擲爆）、Ｍ十六步槍子彈四百十二顆（即附表一編號十
    二，九十三年七月二十六日在大寮槍戰查扣未擊發四百一十
    二顆，已擊發一百六十八顆；張鍚銘等人逃逸時帶走二百顆
    ）、克拉克手槍子彈十一顆（即附表一編號十三，鑑定時試
    射三顆，已無殺傷力）、九○手槍子彈十三顆（即附表一編
    號十四；鑑定時試射三顆，已無殺傷力）、防彈衣六件、防
    彈板二塊、防彈盾牌一面、現金續款六百七十萬元、雞爪釘
    十一盒、對講機一支、黃色膠帶三捲、黑色膠帶三捲、耳塞
    五付及隨身聽一組等物。至張錫銘、張宏吉及陳進雄則趁隙
    逃逸，並帶走AH四七步槍一支（即附表一編號十五）、子彈
    九顆（即附表一編號十六）。
九、案經刑事警察局偵四隊二組、保三警察總隊第二大隊、高雄
    縣政府警察局刑警隊、高雄市政府警察局新興分局、台南市
    警察局第一分局、台南縣警察局刑警隊及南投縣政府警察局
    移請台灣南投地方法院檢察署呈請台灣高等法院檢察署函轉
    台灣台南地方法院檢察署檢察官偵結起訴暨移送本院併辦。
    理  由
甲、有罪部分：
（甲）認定犯罪事實所憑之證據及理由：
壹、被告乙○○幫助張鍚銘、鄧永燃、張宏吉對被害人洪俊彥擄
    人勒贖部分：
一、訊據被告乙○○對其與鄧永燃係舊識，嗣經鄧永燃介紹而認
    識張錫銘，復因張錫銘之引介而與張宏吉相識；而張錫銘、
    鄧永燃、張宏吉等三人，於九十三年一月七日下午二時許，
    至南投縣草屯鎮○○路二五八之一號「中興電臺」附近守候
    綁架洪俊彥勒贖後，張錫銘等人為躲藏時，乙○○確有聯絡
    陳貴成替張錫銘等人找尋藏匿處所，並帶渠等到高雄縣內門
    鄉金竹村（金瓜寮山區○○○道路旁之臨時遮雨棚，並交代
    陳貴成幫張錫銘等人送食物及帶往台東縣成功鎮○○路一八
    九之三號友人所有之工寮內藏匿之事實，已據被告乙○○於
    本院審理時供認不諱在卷（見本院卷(二)第194、289頁）；且
    按：
  (一)被害人洪俊彥於警詢及原審審理時已證稱：其於九十三年一
    月七日，在南投縣草屯鎮○○路二五八之一中興廣播電台門
    口，遭到三名男子，一人開車，二人各持乙支手槍，用他們
    所駕駛車號3009─DL號三菱黑色休旅車，擋住其所駕駛的DH
    ─1399號自小客車，其中持槍的兩名男子下車將其押上他們
    所駕駛的休旅車，押上車時先將其銬上手銬再以口罩綁住伊
    眼睛，並控制行動，關在四個處所。第一位置是在一棟二樓
    建築物，第二處是台南縣東山鄉山區一處農舍內，第三處是
    高雄縣旗山鎮山上空礦區的私人土地用帆布所搭建處所，第
    四處是在台東縣成功鎮的山區內的鐵皮屋內。歹徒一人綽號
    叫小黑，自稱是詹龍欄的小弟，持行動電話給伊按家裡電話
    ，向父親勒索一億元，第二次以同樣的方式向其父親勒索六
    千萬元，第三次小黑以同樣方式問家人錢準備好沒，第四次
    小黑叫其親筆寫信回家，如果家人錢準備好了，就登載在聯
    合報的方式來通知歹徒等語在卷（見93年度偵字第2641號卷
    第150至152頁，原審卷(五)25至29頁）；又證人即被害人之母
    陳好於警詢亦證稱：洪俊彥於九十三年一月七日，從草屯中
    興電台下班駕駛的DH─1399號自小客車回家時遭人挾持，她
    先生洪福村接獲兒子洪俊彥打電話回家告知遭人挾持，要新
    台幣一億元，才能釋放等詞（見93年度偵字第2641號卷第01
    60頁）；而證人張鍚銘於原審審理時證述：於九十三年一月
    七日十四時許，由張宏吉駕駛車牌號碼3009─DL自小客車載
    他及鄧永燃持制式手槍二把，至「中興電臺」綁架洪俊彥，
    向洪俊彥之父母洪福村、陳好勒贖一億元。綁架洪俊彥後，
    於九十三年一月十七日由乙○○帶至高雄縣內門鄉金竹村（
    金瓜寮山區○○○道路旁之臨時遮雨棚之處所藏匿，當時洪
    俊彥在車上。於九十三年一月十八日乙○○交代由陳貴成送
    早餐給他們；於九十三年一月十九日，再由乙○○帶渠等到
    臺東縣成功鎮○○路一八九之三號友人所有之工寮內藏匿。
    綁架洪俊彥還沒拿到贖款，洪俊彥就自行逃離等情在卷（見
    原審卷(六)第230至233頁）；另證人鄧永燃於警詢及原審亦證
    稱：張錫銘在九十三年一月初某日帶他及張宏吉去南投看洪
    俊彥工作的電台，在十五時許，到電台門口碰到洪俊彥開車
    出來，其與張錫銘持槍下車將洪俊彥強押上所駕駛的黑色三
    菱休旅車，並用張錫銘準備的手銬及口罩將洪俊彥手銬住，
    眼睛矇住。由他將洪俊彥的座車開到道路橋下停放，再駕駛
    黑色三菱休旅車往山路方向走，行走路線是由張錫銘指揮的
    ，在車上張錫銘叫洪俊彥以自己的手機打電話回家，要家屬
    準備六千萬元贖金，然後就載到台南縣東山鄉山區拘禁，等
    候家屬回應，期間他們還用洪俊彥手機打過二通勒贖電話，
    在東山鄉山上住兩個禮拜左右，張錫銘說要換地方，所以拜
    託乙○○找尋藏匿處所，乙○○就帶伊等到內門鄉朋友處藏
    匿，隔天早上陳貴成有買麵給渠等吃，乙○○再帶渠等到台
    東縣成功鎮○○路一八九之三友人的工寮內藏匿。他和張錫
    銘及肉票洪俊彥在台東山上工寮，某日晚上洪俊彥趁張錫銘
    酒醉，其下山買東西之際脫逃等情在卷（見93年度偵字第
    1566號卷第07頁、原審卷(五)第06至17頁）。綜上，經核被告
    乙○○於本院審理時之自白顯與前揭被害人及證人等所證述
    之事實相符。因之，被告乙○○確有於張錫銘、鄧永燃、張
    宏吉三人綁架洪俊彥勒贖財物之際，聯絡陳貴成替張錫銘等
    人找尋藏匿處所，並帶張鍚銘等人到高雄縣內門鄉○○村○
    ○道路旁之臨時遮雨棚，復交代陳貴成幫張錫銘等人送食物
    及帶往台東縣成功鎮○○路一八九之三號友人所有之工寮內
    藏匿之事實已臻明確，應堪採信。
  (二)證人陳貴成於警詢及原審已證稱：其與詹世平送早餐去時，
    張錫銘與另一歹徒各持一把黑色手槍，人質在車上，沒看清
    楚如何受控制，而乙○○在旁聯絡事情；當時發現車上有人
    ，覺得怪異，問乙○○車上是何人，乙○○告知是綁來的，
    且說張鍚銘等人是詹龍欄的手下等語（見93年度偵字第0528
    號卷第06頁警詢筆錄、原審卷(五)第22至23頁）；而被告乙○
    ○於原審亦供認：陳貴成在台東要回來的時候，問他張鍚銘
    他們是什麼人，才告知張鍚銘係詹龍欄的手下等情（見原審
    卷(五)第25頁），衡情堪認證人陳貴成之前揭證述係屬真實，
    其始會對張鍚銘等人綁人行徑起疑，而有窺探張鍚銘等人身
    份之行為。再參以張錫銘等人綁架洪俊彥後，被告乙○○受
    囑代為尋覓躲藏之處所，未選擇一般適合居住處，反選山區
    ○○道路旁之臨時遮雨棚，並交代陳貴成幫張鍚銘等人送食
    物及帶往台東縣成功鎮○○路一八九之三號友人所有之工寮
    內藏匿之一段期間，可見被告乙○○與張鍚銘等人相處時間
    甚長；而陳貴成僅在送早餐之短時內，即可發現車上有人被
    綁，則衡諸常理被告乙○○既長期間與張鍚名等人相處，焉
    有不知張鍚銘等人綁架洪俊彥情事之理。再者，被害人洪俊
    彥並非遭安置於遮雨棚，而係遭捆綁在車內，並有鄧永燃等
    人持槍在旁警戒，被告乙○○當能知悉該被害人，應非一般
    欠債者，而係張錫銘等人所綁架之人質。因此被告乙○○於
    原審辯稱：帶張錫銘等人去高雄、台東藏匿時，沒有看到洪
    俊彥是否在車上云云，顯係卸責之詞，不足採信。而證人張
    鍚銘證述：被告乙○○不知其綁架洪俊彥；證人鄧永燃證述
    ：不知林忠知不知道洪俊彥被綁架情事云云，究之乃屬事後
    迴護被告之詞，亦不足採。
二、依上所述，被告乙○○於九十三年一月十七日既知情張鍚銘
    等人犯行，並帶渠等至高雄縣內門鄉金竹村（金瓜寮山區○
    ○○道路旁之臨時遮雨棚之處所藏匿，當時洪俊彥在車上；
    而擄人勒贖犯行，係繼續犯，於人質遭捆綁期間，均屬犯罪
    之繼續，被告乙○○仍提供該處所供藏匿，並於十九日帶領
    張錫銘等人擺脫警方查緝，離開高雄縣內門鄉金竹村（金瓜
    寮山區），顯有對張鍚銘等人於上開擄人勒贖行為繼續中予
    以必要不可缺之助力，至為明確。而此則益徵被告乙○○雖
    未參與綁架、拘禁或傷害被害人洪俊彥等行為，惟確有出於
    幫助被告張鍚銘等人於擄人後遂行取款之犯意，洵堪認定。
貳、被告乙○○與張鍚銘、鄧永燃、張宏吉或張鍚銘、張宏吉、
    陳進雄共同持有槍彈部分：
一、訊據被告乙○○供對於其確有與張鍚銘、鄧永燃、張宏吉等
    人，未經許可共同持有如附表一編號三至六所示之具有殺傷
    力之槍枝及子彈一批；復與張錫銘、張宏吉、陳進雄等人，
    共同未經許可而持有如附表一編號七至十六所示之具有殺傷
    力之槍枝及子彈等之事實，已據被告乙○○於本院審理時供
    認不諱在卷（本院卷第195、291頁），核與證人張鍚銘於原
    審之證述情節相符，並有經警方於九十三年五月五日在嘉義
    市○○街一二四之十八號查獲之捷克CZ廠製一○○型口徑九
    MM制式半自動手槍一支（含彈匣二個）、德國SIGSAUER廠製
    Ｐ二二八型口徑九MM制式半自動手槍一支（含彈匣二個）、
    德國HK廠USP型口徑九MM制式半自動手槍一支（含彈匣一個
    ）、制式九○手槍子彈七十二顆（鑑驗試射十顆已不具殺傷
    力），及於九十三年七月二十六日在高雄縣大寮鄉槍戰查扣
    之Ｍ十六步槍一支（含彈匣十二個）、九○手槍一枝、克拉
    克手槍一支、手榴彈一顆、Ｍ十六步槍子彈四百十二顆（即
    附表一編號十二，九十三年七月二十六日在大寮槍戰查扣未
    擊發四百一十二顆，已擊發一百六十八顆；張鍚銘等人逃逸
    時帶走二百顆）、克拉克手槍子彈十一顆（鑑定時試射三顆
    ，已無殺傷力）、九○手槍子彈十三顆（鑑定時試射三顆，
    已無殺傷力）在卷可參，經核被告此部分之自白顯與事實相
    符，自堪信為真實。
二、前揭經查扣之槍彈經送由「內政部內政部警政署刑事警察局
    」鑑定之結果，已認定均具有殺傷力，有「內政部內政部警
    政署刑事警察局」九十三年五月十三日刑鑑字第0930097976
    號、九十三年十二月十三日刑偵五字第0930245852號、九十
    四年四月十九日刑鑑字第0930162842號槍彈鑑定書各一份附
    卷可憑（見93年度偵字第1566號卷92至96頁、原審卷(五)第
    284至405頁）；可見經警方查扣之前揭槍彈，確屬槍炮彈藥
    刀械管制條例所規定之槍枝及子彈，洵堪認定。
三、依上所述，被告乙○○確有分別與張鍚銘、鄧永燃、張宏吉
    等人或張錫銘、張宏吉、陳進雄等人，共同未經許可共同持
    有如附表一編號三至六或附表一編號七至十六所示之具有殺
    傷力之槍枝及子彈之犯行，亦堪認定。
參、被告乙○○與張鍚銘、鄧永燃、張宏吉等人共同強盜而擄辛
    ○○勒贖部分：
一、訊據被告乙○○對於其確於九十三年四月二日由鄧永燃駕車
    搭載張錫銘、張宏吉及被告乙○○等人，追撞被害人辛○○
    所駕駛之牌照號碼3219─GT號BMW廠牌760 型自用小客車，
    待辛○○下車後，被告乙○○等人隨即持槍抵住辛○○致使
    其不能抗拒，而取得辛○○所駕駛之前開BMW廠牌760型式自
    小客車，供渠等使用。復再強押辛○○上車，且矇住辛○○
    雙眼及銬住其雙手，並將其押至台南縣東山鄉山區，迄同日
    當晚，張錫銘等人即要求辛○○打電話予李綜文要其籌錢，
    並將其押往嘉義市○○街一二四之十八號租屋處，由江志成
    、陳進雄、鄧永燃及李忠晉等人負責看管；嗣於九十三年四
    月三日又將辛○○帶至嘉義縣水上鄉、中埔鄉及台南縣白河
    鎮等山區。且期間辛○○有打電話予李綜文、唐寶慶、戊○
    ○等人，分別告知渠等籌集贖款。迄九十三年四月四日，被
    告乙○○與張錫銘等人將辛○○押至台南縣東山鄉山區後，
    辛○○再打電話給李綜文並交待付贖金九百萬元，且告知交
    付地點，嗣因發現李綜文車後有警方跟隨，始作罷。待至同
    年四月六日十二時十五分許，被告乙○○以辛○○之
    0000000000號行動電話打給李綜文，命其從台南火車站搭火
    車北上聽候被告乙○○指示交付贖款九百萬元，嗣因被告乙
    ○○發覺有警方人員隨行，即未告知如何交付贖款。而於同
    年四月七日，被告乙○○復駕車至台中縣外埔鄉大同村附近
    、苗栗縣竹南鎮附近、桃園縣中壢市○○路等處，打電話命
    李綜文攜帶九百萬元，聽候其之指示交付贖款，惟最後仍未
    告知如何交付；迄九十三年五月五日七時許，辛○○為警救
    出，至被告乙○○與張錫銘、張宏吉、陳進雄等人則趁機逃
    逸等情，固供認不諱（見原審卷(五)第71至72 頁）；惟辯稱
    ：其只是去押辛○○而已，就強盜及擄人勒贖部分與張鍚銘
    等人並無犯意聯絡，所犯僅係妨害自云云。惟查：
  (一)證人辛○○於警詢已證稱：其於九十三年四月二日十時許，
    與朋友郭子祥從所經管之大佳當鋪出發，由郭子祥駕駛其自
    小客至高雄市左營區找朋友談事情，於九十三年四月二日日
    二十時二十分返回大佳當舖，進入當舖內洗澡後約二十時三
    十分，駕駛BMW760車號3219─GT自小客離開，駛至台南縣歸
    仁鄉○○路南二高速公路橋下，突遭一台賓士自小客車（顏
    色、車號不詳），由後連續撞擊二下，即停下車查看，該輛
    賓士車也下來三名男子（分別從其車輛左側一人、右側二人
    ）來到身邊，有二個人持短槍抵住其左右腰部，並詢問是否
    叫「阿富」，其答「是」，即叫其上車，由他們一人駕駛伊
    車輛，其坐車後座，另二人分別左右夾住，並用黑色眼罩矇
    住雙眼，當中一名男子告訴他說「我們只要錢，不會傷害你
    ，聽說你中六合彩贏很多錢，你現在馬上給我籌錢」，他們
    載我至山上某個工寮即將我的眼罩拿下，當時天色很暗，我
    沒有看清楚歹徒長相，他們要捰打電話籌錢，即拿手機（00
    00000000號）給我打第一通電話即打給當舖經理李綜文（00
    00000000號）說：「我被人控制住需要用到錢，叫他馬上打
    開店內金庫看裡面有多少錢，我等一下再打電話給你」，大
    約過十分鐘後，其再用手機打給李綜文問他共有多少錢，他
    說現在只有籌到現金八十多萬元，歹徒聽到說只有籌到到八
    十萬元，就告訴他「不用講了」人帶走，再將其矇面帶到現
    在拘禁的地點，當天他們有將他的車子開出，因他們不熟悉
    車況，車子熄火無法發動，再載其出去發動車子，拘禁地點
    到其發動車子之地點車程，大約二十幾分鐘，途中其向歹徒
    要求打電話回家給太太（手機00000000000、家06─0000000
    ）報平安（根據0000000000號通聯紀錄為四月三日四時三十
    分），之後再打給李綜文（四月三日四時三十二分）叫他再
    籌錢，再打給唐寶慶（家 06─0000000，四月三日四時三十
    三分）告訴他，其出事，叫他幫其籌錢，後就帶其回現拘禁
    地點睡覺，並用膠帶矇住雙眼。隔天（四月三日十六時左右
    ）他們又帶伊外出，分別打給李綜文（0000000000）、唐寶
    慶（家 06─0000000、手機0000000000）、陳叔真（和信當
    鋪店 06─0000000、手機0000000000）等人，幫其籌錢，四
    月四日十七時他們又將其帶出去並用膠帶矇住眼睛，其再打
    電話給李綜文問他籌到多少錢，阿文告訴他籌到九百萬元現
    金，後來歹徒事先告訴他交款地點，叫他打電話告訴李綜文
    開車至台一七五線十七公里交款，因阿文一直找不到交款地
    點，歹徒（持我的手機）就跟阿文通電話指示他行走路線，
    歹徒因處在山上制高點，所以發現有警察跟隨，即放棄交款
    。於四月六日歹徒拿一支手機（經查門號係0000000000）給
    他打電話籌錢，並給他一個黃連堂帳戶（帳號忘記了），伊
    就打給李美蓉（手機0000000000、經查四月六日十二時四十
    分）要她在下午三點半前籌一千五百萬元，並分別以每筆二
    百萬元匯到黃連堂帳戶（經查為華僑銀行台南分行帳號0000
    0000000000），之後（經查四月六日十五時四十六分）伊再
    打給李美蓉問她錢是否匯進去了，她告訴錢已匯了，歹徒得
    知後就以電話與不詳之人聯絡確定錢是否收到了沒，並談及
    二百萬、三百萬要給誰，之後再帶伊回拘禁處所，隔天（四
    月七日）歹徒再拿一支手機（經查0000000000）給他再打電
    話籌一千五百萬元，其就打給李美蓉（0000000000，經查時
    間為四月七日十二時五十五分及十五時四十二分），再籌一
    千五百萬元，李美蓉告訴他沒有辦法再籌那麼多錢，歹徒他
    們再押伊回拘禁處所，之後就沒有再讓我對外通話。伊與歹
    徒沒有財物糾紛或仇隙等語（見93年度偵字第2641號卷第16
    2至165頁）；而於復偵訊時亦證稱：於九十三年四月二日二
    十時左右被擄走，伊開車往關廟途中，在南二高的橋下，被
    人開車撞了一下，原不理他，又被撞一下，伊才停車下來，
    就被三個歹徒圍住，其中二人持槍將伊押到車上，坐在車上
    有三名歹徒，車上歹徒將伊眼睛矇住，並用手銬銬住，說要
    六千萬元，要伊想辦法籌錢，車子開了約一小時，地點像似
    在山上，他們停車讓伊打電話，伊打給李綜文叫他儘量去籌
    錢，他說只籌了七、八十萬元，歹徒說那不用講了，就又帶
    伊離開，期間伊再打電話給朋友唐實慶、戊○○要她們幫伊
    籌錢，四月四日下午伊再打電話給李綜文，問他已籌多少錢
    ，他說約籌八、九百萬元，伊叫他再去籌錢，當天晚上歹徒
    說要交易，帶伊去台一七五線一七公里處交錢，歹徒叫李綜
    文閃燈二次，後來他們發現有警察就未交易，當天歹徒開二
    部車，其中一部是伊的，伊坐的那車有二歹徒，另一部車有
    幾人伊不知道。於四月六日當天，叫伊籌一千五百萬元，伊
    打電話給李美蓉籌錢，歹徒給黃連堂的帳號要李美蓉將錢分
    成每筆二百萬元匯到指定的帳戶，到當天下午三時半過後，
    歹徒要伊打電話給李美蓉問她錢有無匯，李美蓉告訴伊匯二
    筆二百五十萬元及一筆一千萬元。於四月七日歹徒又叫伊打
    電話給李美蓉要她再匯一千五百萬元，但李美蓉告訴伊沒有
    錢了，歹徒就將手機關掉，並將伊帶到嘉義市○○街被救出
    來的地方等情（見93年度偵字第1566號卷第50至51頁）；經
    核證人即被害人辛○○就其如何遭被告乙○○等人綁架、拘
    禁行動自由、勒贖財物過程，確已證述明確。
  (二)被害人辛○○遭綁架經被告乙○○等人拘禁在嘉義市○○街
    一二四之十八號，曾以行動電話向家人、朋友求助籌贖金，
    並匯款一千五百萬元贖金至前揭黃連堂於金融機構所申設之
    帳號乙情，則經證人李綜文、丁○○、唐寶慶、黃連堂及李
    茂坤分別於警詢及檢察官偵查時證述甚詳在卷（見93年度偵
    字第7858號卷第50至53頁、93年度偵字第4124號卷第6至9頁
    ，93年度偵字第4045號卷第36至42頁，93年偵字第4124號卷
    第02至4、45至48頁，台南市警一刑偵字第09300000618號卷
    第43至86頁，93年度偵字第4045號卷第7至20、139至143 頁
    ，93年偵字第4045號卷第100至109、147至154頁），並有嘉
    義市○○街一二四之十八之租賃契約一份、「內政部警政署
    刑事警察局」九十三年十月八日刑紋字第 090173444號指紋
    鑑驗書一紙、國泰世華商業銀行匯出匯款回條一紙、玉山商
    業銀行匯款回條二紙、「內政部警政署刑事警察局」九十三
    年五月十三日刑鑑字第 09300097976號槍彈鑑定書一紙、被
    害人辛○○所持有之0000000000號行動電話通聯紀錄及譯文
    一份、0000000000號行動電話通聯紀錄一紙附卷可參（見93
    年偵字第2641號卷第222至226頁，南市警一刑偵0000000000
    0號卷第101至104頁、93年度偵字第4124卷第12 至13頁，93
    年度他字第0462號卷第30、70至76、86至88、238至284、33
    3至325頁）；則可認被害人辛○○確有於九十三年四月二日
    遭被告乙○○等人駕車追撞，待辛○○下車後，被告乙○○
    等人隨即持槍強取辛○○所駕之牌照號碼3219─GT號 BMW廠
    牌760 型式自用小客車，並強押辛○○上車，矇住辛○○雙
    眼及銬住其雙手，並將其押往嘉義市○○街一二四之十八號
    ，經向親友籌集贖款一千五百萬元並予交付，應堪認定。
  (三)又證人張鍚銘於原審證稱：於九十三年四月二日晚上十時許
    ，在台南縣歸仁鄉國道三號高速公路橋下，伊與鄧永燃、張
    宏吉、乙○○四人，每人都拿手槍綁架辛○○，綁架辛○○
    之後，以眼罩矇住辛○○雙眼、以手銬銬住辛○○雙手，用
    耳機戴在辛○○耳朵，帶到李忠晉去承租之嘉義市○○街一
    二四之十八號，並由鄧永燃、李忠晉看管辛○○。伊要辛○
    ○打電話向他的員工要求贖款。於九十三年四月七日與張宏
    吉、鄧永燃等人再將辛○○押至嘉義縣布袋鎮○○路旁，命
    辛○○以0000000000號行動電話打給李美蓉之0000000000號
    行動電話要他籌一千五百萬元，匯到黃連堂帳戶中。綁架辛
    ○○有拿到一千五百萬元，錢匯到大陸去，大陸的帳號是由
    陳明宗取得。拿到一千五百萬元後，又由乙○○駕車到雲林
    縣古坑鄉某處，以辛○○持用之0000000000號行動電話打給
    李綜文，命李綜文攜帶九百萬元贖款，至臺南市火車站搭乘
    當天中午十二時五十二分北上之自強號，聽候乙○○之指示
    交付贖款，該九百萬元沒有拿到等語（見原審卷(六)第235至
    240頁）；而證人即同案被告鄧永燃於警訊亦證稱：綁架勒
    贖辛○○是由張錫銘提議，伊負責開車，張錫銘、張宏吉、
    乙○○等三人下車押人，由張錫銘打勒贖電話，肉票由伊看
    管。綁架辛○○的過程，係之前張鍚銘說辛○○中高額六合
    彩，且放高利貸賺很多錢，所以綁架他勒贖。在四月初，我
    們剛好經過辛○○在台南市經營的當舖門口，有看到他的車
    子，於是就跟蹤他的車子到半途中時，張錫銘叫伊撞他的車
    子，辛○○下車察看，張錫銘、張宏吉、乙○○等三人就下
    車持槍將辛○○強押上他所駕駛的ＢＭＷ汽車。由張錫銘駕
    駛該車，伊跟隨在後，將肉票載往嘉義市○○街一二四之十
    八號拘禁，然後張錫銘駕取辛○○ＢＭＷ汽車，伊駕駛原來
    的車子，一同前往台南縣東山鄉山上，把ＢＭＷ汽車藏起來
    後，由伊載張錫銘返回台林街住處。張錫銘有告訴伊在返回
    嘉義市○○街住處途中，在車上有叫辛○○用手機打電話回
    家，要他家人準備三千萬贖款。過幾天後張錫銘要被害人家
    屬將贖款一千五百萬匯至大陸，被害人家屬有依要求將贖款
    匯至大陸，但是我們並沒有將辛○○釋放，要家屬再匯剩餘
    的一千五百萬後才會將肉票釋放，我們就一直將肉票拘禁到
    今天被警方查獲逮捕為止。贖款一千五百萬由在大陸的台灣
    男子綽號「阿草」收取，由張錫銘在處理的；於九十三年四
    月二日辛○○遭綁架勒贖案，伊有在場參與，當時是由伊駕
    駛黑色賓士轎車（車號已忘記）搭載張宏（坐前座）、張錫
    銘（坐左後座）、乙○○（坐右後座）到台南辛○○所經營
    之當鋪前守候，約二十時許我們看到辛○○開車離開當鋪便
    開始尾隨，到一處十字路口，辛○○停紅燈時，張錫銘命伊
    開車衝撞辛○○之ＢＭＷ轎車，伊依其指示衝撞辛○○之轎
    車後方，辛○○發覺汽車被撞後馬上下車查看，張錫銘、乙
    ○○、張宏吉見辛○○下車馬上依計劃分持手槍強押辛○○
    到辛○○所駕駛之ＢＭＷ轎車內，再由張鍚銘駕駛該ＢＭＷ
    轎車，乙○○、張宏吉控制人質，我們共同將人質押往嘉義
    市○○街一二四之十八號拘禁，由乙○○、張宏吉看守人質
    ，伊駕駛賓士轎車，張鍚銘駕駛辛○○所有之ＢＭＷ轎車前
    往台南縣東山鄉山上將辛○○所有之ＢＭＷ轎車棄置，再由
    伊搭載張鍚銘回台林街一二四之十八號，回到台林街住處時
    ，伊看見辛○○眼睛遭矇住，手遭手銬銬住，起初張錫銘命
    伊負責看守肉票，伊告訴張錫銘一個人看守肉票太累，於是
    張鍚銘拿了一條鐵鍊將辛○○全身捆綁，約十幾天後乙○○
    又叫江志成來協助伊看守肉票，看守肉票期間，張鍚銘、乙
    ○○、張宏吉等人均在外恐嚇被害人家屬、聯絡交付贖款及
    取款等事宜等情（見93年偵字第1566號卷第4至8頁、58至59
    頁）；且於原審證述：於九十三年四月二日，伊與張錫銘、
    張宏吉、乙○○四人各帶一把手槍，綁架辛○○後帶到張宏
    吉租的嘉義市○○街一二四之十八號，由伊一個人看守會，
    很累，就跟張錫銘說，張錫銘就跟乙○○說，乙○○就去找
    江志成來，而與江志成一同看守。綁辛○○上車後，將車子
    開了一段路，張錫銘就要辛○○打電話向他家人要錢等語（
    見原審卷(五)第79至80頁）；另證人江志成於警詢證稱：伊於
    九十三年四月十一日左右，到嘉義市○○街一二四之十八號
    居住，是乙○○要幫忙看管一個人質，伊有問是什麼情形，
    他說是欠錢的要等他們家裡拿錢過來，才要放人。因為乙○
    ○是伊阿蓮縣同鄉○○○○○道伊過年賭博輸了不少錢，他
    說欠錢的還錢後要借給伊一些錢還賭債，才幫乙○○看管人
    質。看管的人質係何人，起先不知道，後來知道是台南當鋪
    老闆，綽號叫「阿富」，該人質聽張鍚銘、張宏吉、乙○○
    聯天才知道是遭人綁架之人質等情（見93年度偵字第4124號
    卷第120至121頁）；復於原審證述：乙○○剛找伊到嘉義時
    ，說是債務問題，伊看既是債務糾紛，為何綁成這樣子（指
    辛○○遭綁情狀），伊再問乙○○，乙○○才跟伊說是抓來
    綁人勒贖等語（見原審卷(五)第85頁）；經核前揭證人張鍚銘
    、鄧永燃、江志成之證述，足證被告乙○○對綁架被害人辛
    ○○乙事，非但事先知情，並商請他人看管人質，且確有參
    與強盜及擄人及勒贖金錢之行為，亦堪認定。
  (四)依上所述，被告乙○○所辯，無非避重就輕之詞，尚不可採
    ，其確有此部分之犯行，洵堪認定。
二、按強盜與擄人勒贖同以意圖為自己或第三人不法所有為主觀
    違法要件，僅其實施之手段不同；如有不法得財之意思而施
    行強暴、脅迫，擄掠被害人脫離其原在處所，使喪失行動自
    由，而移置於自己實力支配之下，藉以向被害人或其關係人
    勒索財物，即構成擄人勒贖罪。其本質上為妨害自由與強盜
    之結合，犯罪情節較單純強盜為重；然如強盜而有擄人勒贖
    之行為時，該二者間有犯意聯絡，則刑法第三百三十二條定
    有結合犯處罰明文，該罪責復較單純之擄人勒贖罪重。本件
    被告乙○○等人原固以綁架辛○○遂行勒贖之犯意，而為犯
    罪行為，惟見被害人辛○○所駕車輛，復基於使人不能抗拒
    之方式，強取財物，業已犯強盜罪，其強盜後遂為擄人勒贖
    之犯行，究其二者間應認有犯意之聯絡，殆無疑義。
肆、被告乙○○與張鍚銘灑雞爪釘持槍朝警員所駕駛之編號三八
    三巡邏，致該車輪胎剌破部分：
  (一)訊據被告乙○○對其確有於九十三年六月三日十九時五十分
    許，駕駛強取自辛○○之上開BMW760型式車號3219─GT號自
    用小客車，懸掛失竊之6G─2353號車牌，在高雄縣阿蓮鄉○
    ○路與中正路交岔路口時，為迫使警員不再追緝，沿路灑下
    雞爪釘十八個及由張錫銘持附表一編號八所示之Ｍ十六步槍
    一支，朝警員所駕駛之編號三八三巡邏車射擊五槍，造成編
    號三八三之巡邏車輪胎剌破乙情，已據其於原審及本院審理
    時供認不諱不卷，核與同案被告即證人張鍚銘於原審之證述
    （原審卷(六)第242至243頁）及證人蘇萬金於警詢之證稱（見
    93年度偵字第10963號卷(二)第05頁）情節相符；並有警員林
    國祥職務報告、「內政部警政署刑事警察局」九十三年七月
    九日刑鑑字第0930123090號槍彈鑑定書、「內政部警政署刑
    事警察局」九十三年八月二日刑鑑字第0930155308號函各一
    紙（見93年度偵字第10963號卷(三)第4頁，見93年度偵字第
    10963號卷(二)第20至23頁，93年度偵字第10963號卷(一)第158
    至159頁）及扣案之長槍彈殼五穎及雞爪釘十八個在卷可參
    。
  (二)依上，被告乙○○之自白與事實相符，其確有此部分之犯行
    ，已事證明確，犯行足可認定。
伍、被告乙○○與張鍚銘、張宏吉、陳進雄擄王靖壹勒贖部分：
  (一)訊據被告乙○○對其確有於九十三年六月八日上午八時許，
    由張錫銘駕駛前揭辛○○所有之BMW廠牌760型式自用小客車
    搭載乙○○、陳進雄、張宏吉至上揭王靖壹公司之處所，再
    由乙○○、張宏吉、陳進雄分持Ｍ十六步槍（即附表一編號
    八）、AH47步槍（即附表一編號十五）等槍械潛入上址之公
    司，嗣見郭素華、陳東德及公司會計等三人在屋內時，渠等
    即對郭素華等人恫稱：「雙頭人呢？車在外面人在哪裡？」
    等語，並持槍逼使郭素華等人退至牆邊後，搜索屋內未發現
    王靖壹及陳東訓之蹤影，並檢視陳東德之身分證件，倖因王
    靖壹、陳東訓未在公司內，乙○○、張錫銘等人始因未得逞
    ，隨即駕車返回「達邦山區」藏匿處之事實，已據其於本院
    審理時供認不諱不卷（本院卷第189、304頁），核與證人即
    共犯張鍚銘於警詢、檢察官偵查中之證述相符，復核與證人
    王靖壹、陳東訓及郭素華分別於於警詢之證述相互一致；並
    有前揭「內政部警政署刑事警察局」九十四年四月十九日刑
    鑑字第0930162842號、九十四年一月十二日刑鑑字第093025
    6013號、九十四年四月十九日刑鑑字第0930162842號及九十
    四年六月九日刑鑑字第0940083374號槍彈鑑定書各一份在卷
    可參；自堪認定，並屬真實。
  (二)依上所述，被告乙○○確有此部分擄人勒贖未遂之犯行，洵
    堪認定。
陸、被告乙○○與張鍚銘、張宏吉、陳進雄擄楊尚書勒贖及被告
    乙○○與張鍚銘、張宏吉、陳進雄共同將二千二百五十萬元
    交付丙○○洗錢部分：
一、程序方面：
    證人楊尚書、楊豐文、廖冠能、呂佩芳、陳翠暇、林春玉及
    陳志強、戊○○、丙○○之警詢筆錄，係被告以外之人於審
    判外之言詞或書面陳述，依刑事訴訟法第一百五十九條第一
    項係屬傳聞，對被告乙○○無證據能力。又證人丙○○、甲
    ○○、陳志強、戊○○偵查中之供述證據，未告知證人恐因
    陳述致自己受刑事追訴或處罰而命具結或未具結，有違刑事
    訴訟法第一百八十一條、第一百五十八條之三之規定，因之
    ，渠等於偵查中之證述對被告乙○○而言，均無證據能力。
    另0000000000號行動電話之監聽譯文，依證卷資料未能證明
    係合法監聽所得，亦無證據能力。至證人甲○○之警詢筆錄
    依刑事訴訟法第一百五十九條第一項規定係屬傳聞，對被告
    乙○○、丙○○、戊○○等人原無證據能力，惟其於原審證
    述時，所述與警詢不符，而其於司法警察官或司法警察調查
    中所為之陳述，並無有何非自由意志所為之陳述，況就檢察
    官對警詢供詞之信賴詰問，復陳確有在警詢為該言詞供述，
    僅就供詞真義為他共犯有利之解釋，致警詢與原審之證詞產
    生差異，是其先前之陳述顯具有較可信之特別情況，且為證
    明犯罪事實存否所必要者，依刑事訴訟法第一百五十九條之
    二規定，自得為證據，均合先敘明。
二、實體方面：
  (一)訊據被告乙○○就楊尚書確有於九十三年七月二日十二時二
    十分許，在臺南縣一七六縣到七股鄉○○路段，遭被告乙○
    ○夥同張錫銘、張宏吉、陳進雄等四人持槍強押；而楊尚書
    被強押之後，曾遭勒贖三千六百萬元後始獲釋放。又張錫銘
    曾交付予洪峰文二千二百五十萬元，該款項係擄人勒贖之金
    錢；洪峰文有將該二千二百五十萬元其中之一百六十萬元交
    給甲○○購買牌照號碼ZS─7697號福特廠牌4000CC之自用小
    客車，欲供張錫銘等人使用；另將該二千二百五十萬元中之
    一千一百六十萬元交給陳翠暇，並分別存入陳翠暇、黃子玲
    、黃敏華、黃珮菁在臺灣中小企業銀行之帳戶。嗣陳翠暇並
    將該一千一百六十萬元簽發如附表二所示之臺灣銀行高雄分
    行之支票九張，交予丙○○、戊○○，且丙○○、戊○○將
    該九張支票及現金四十萬元合計一千二百萬元，交給廖冠能
    、呂佩芳夫婦等乙情，已據被告乙○○於原審及本院審理時
    坦認在卷（見原審卷(五)第313至314頁，本院卷第299至301頁
    ）；惟辯稱：因張鍚銘告訴他與楊尚書有糾紛，才聽張鍚之
    命共同前去押人，然不知張鍚銘係擄人勒贖，因而其所涉犯
    僅係妨害自由及洗錢防制法之罪云云。惟查：
    (1)證人即被害人楊尚書於原審已證稱：其於九十三年七月二
      日在台南縣一七六縣道七股鄉○○路段，被至少有三人拿
      槍對伊開槍押走，被押後扣上手銬，眼睛蒙住，套上耳機
      ，腳用束帶綁住。他們原先問家裡可以籌出多少錢，如果
      一億元可否處理。家人付了三千六百萬元後，其始於九十
      三年七月十八日二十時許，在台南縣東山鄉被釋放等語在
      卷（見原審卷(六)第140至143頁）；而證人楊豐文檢察官偵
      訊時亦證稱：楊尚書是他弟弟，他於九十三年七月二日中
      午十二時左右從佳里往台南市路上，在七股大寮路段被擄
      走。經由派出所人員通知弟弟的賓士車子被人開槍棄置在
      路邊，剛開始不知道被何人綁架，後來研判是張錫銘所為
      。贖款是伊處理，張鍚銘未和伊聯絡，是伊透過與張鍚銘
      有淵源的人聯絡，經過協商以三千六百萬元達成協議一次
      交付贖款，這筆錢都是在佳里地區的合庫、一銀、郵局及
      部份的票款以橡皮筋綑綁．贖款以手提帶分成三袋各為一
      千萬、一千二百萬、一千四百萬元一次交給中間人等情（
      見93年度偵字第7723號卷第123至125頁）；另證人張錫銘
      於原審復證述：其與乙○○、陳進雄、張宏吉四人，於九
      十三年七月二日，在臺南縣一七六縣道七股鄉○○路段拿
      槍綁架楊尚書，綁架楊尚書時，有用手銬銬住楊尚書雙手
      、以緊束帶綁住書雙腳、以黃色膠帶矇住雙眼、以大型耳
      機套住雙耳，綁架後從他家人拿到三千六百萬元贖款，贖
      款是曾瑞彬帶到阿里山工寮給他的；其於九十三年七月十
      九日凌晨，約甲○○轉知丙○○帶往高雄縣大寮鄉○○路
      ○段一○四巷一八六弄九之一號，將前揭三千六百萬元贖
      款中之二千二百五十萬交給丙○○去投資廖冠能夫妻經營
      的砂石場，但丙○○錢如何處理及以何名義投資，其不清
      楚等語在卷（見原審卷(六)第246至247、252 至0254頁）；
      再參以被告乙○○對綁架楊尚書及於張鍚銘取得贖款後，
      由甲○○轉知丙○○帶往高雄縣大寮鄉○○路○段一○四
      巷一八六弄九之一號，將前揭三千六百萬元贖款中之二千
      二百五十萬交給丙○○投資廖冠能夫妻經營的砂石場等情
      亦不爭執，並有被告乙○○等人駕車於九十三年七月五日
      由達邦山區欲至高雄縣湖內鄉之照片、臺南縣警察局「楊
      尚書遭擄人勒贖案」之贖金勘查採證報告書、「內政部警
      政署刑事警察局」九十三年九月二日刑紋字第0930159325
      號指紋鑑驗書各一份及楊尚書九十三年七月十六日之錄音
      帶與譯文在卷可稽（見93年度偵字第7723 號卷第206頁，
      南市警刑一偵字第09300001056號卷第480至499、501至
      570頁，93年度偵字第10963號卷(二)第40頁）以觀；則被告
      乙○○對張鍚銘等他人綁架楊尚書，當知係意圖擄人而勒
      贖，殆無疑義。且被害人楊尚書係由其家屬給付三千六百
      萬元贖款予張鍚銘等人後，始於九十三年七月十八日晚上
      八時許，在台南縣東山鄉被釋放之事實，洵可認定。
    (2)又證人甲○○於警詢亦證稱：其於九十三年七月十八日二
      十一時許，打電話叫陳志強至台南仁德交流道開車來載他
      ，陳志強開ZR－8145賓士車載其回高雄四維路榮輝茶行，
      洪峰文即打電話叫其過去高雄市○○路附近豆花店載他，
      上車後洪峰文說張錫銘約在湖內鄉見面，渠至湖內鄉大約
      晚上十二點多，先至高雄縣湖內鄉○○○路四十巷三弄四
      十號外面先巡邏繞二圈，其下車從車道走地下室停車場進
      入屋子車庫，發現張錫銘還沒有到，就開車至湖內鄉○○
      路○○道路口等張鍚銘等人，大約凌晨二點多張錫銘、乙
      ○○、張宏吉（開車）、陳進雄等四人到湖內鄉○○路○
      ○道路口碰面。後換洪峰文開車載他、陳志強及張錫銘等
      人至高雄縣大寮鄉○○路○段一○四巷一八六弄九之一號
      ，張錫銘四人都穿防彈衣，並每人手提一只旅行袋進入屋
      內，張錫銘就告訴洪峰文這一袋錢拿去處理，洪峰文拿了
      這袋錢跟他、陳志強就開車離開，張錫銘他們也一起離開
      。洪峰文並交代他下午過去高雄市○○路豆花店與其見面
      ，洪峰文開ZF─6032號他所有之銀色賓士車載太太戊○○
      至陳翠暇家樓下，叫他與陳翠暇拿該旅行袋的錢去存，他
      就與陳翠暇（騎車）騎機車至高雄市三民區○○○路一一
      六號高雄中小企業銀行大昌分行存錢，到銀行時他打電話
      給戊○○（0000000000）問袋子內多少錢，戊○○說你點
      一下就知道，他就把總數一千二百一十萬元存入四個帳戶
      （伊不知何人），由陳翠暇填寫存款單。洪峰文交代伊去
      存錢時另拿新台幣一百六十萬元，叫他去買一部福特廠牌
      大型休旅車，隔天（二十日），他到高雄縣林園鄉○○路
      、鳳林路口一家福特汽車公司訂一部福特四千ＣＣ香檳色
      休旅車，拿現金三萬元訂金給業務員，隔三天後叫己○○
      以他的名字匯一百萬元給車商；後來我們去屏東縣泰武山
      鄉的山上民宅，該民宅是丙○○妻舅的，當時在場的有他
      與丙○○、陳志強、戊○○一起拆開袋子裡面的贓款，其
      中有部分現金散掉，我們把錢的包裝紙條拆開，其有看到
      包裝紙條上蓋有佳里的郵局或農會的圓戳章，丙○○叫其
      把這些包裝紙條跟原本裝現金的手提袋燒掉，我們清點所
      有的贓款總數是二千二百五十萬元；我們清點完贖金已經
      天亮了，戊○○先拿了一部分贓款，數目多少伊不知道，
      她在高雄縣大寮鄉大發工業區下車進去其中一家銀行（經
      查係台灣中小企業銀行）將這贖金存入或匯款，‧‧後來
      我們四人再一起開車要前往高雄縣林園鄉，途中戊○○先
      下車，他與丙○○、陳志強等三人則前住高雄縣林園鄉○
      ○路、鳳林路口福特車行訂購汽車，‧‧車子訂完後我們
      三人開車要進入高雄市，由丙○○開車，途中又去載戊○
      ○，我們四人繼續前往高雄市三民區陳翠暇家樓下，丙○
      ○從贓款中取出一百五十七萬給他，說這是要買車子的錢
      （價格一百六十萬），另外再將一袋贓款交給他，其就下
      車由陳翠暇騎機車載它至台灣中小企銀大昌分行，要將這
      一袋贓款存入，後來他跟陳翠暇到台灣中小企銀大昌分行
      後，由陳翠暇將贓款存入四個帳戶內，當時在銀行內有清
      點總數是一千二百一十萬元；自張錫銘那裡取得綁架楊尚
      書二千二百五十萬元之贖金，扣掉買車一百六十萬元，及
      與陳翠暇去台灣中小企銀大昌分行存入之一千二百一十萬
      元，尚有八百八十萬元之由洪峰文、戊○○處理等語在卷
      （見93年度偵字第10963號卷第49至54、139至140、142頁
      ）；並有甲○○與陳翠暇持一千二百十萬元贖款至臺灣中
      小企業銀行存款之照片、陳翠暇、黃子玲、黃敏華、黃珮
      菁帳戶之存摺存款存款憑條、如附表二所示付款人為臺灣
      銀行之支票九張、臺灣銀行高雄分行九十三年八月二十三
      日高雄營字第 09300073281號函與附件在卷可稽（見南市
      警一刑偵字第 09300001065號卷第380至385、486至499頁
      ，93年度偵字第7723號卷第47至50、207至212頁）；再參
      諸證人甲○○於警詢之前揭證述內容又與被害人楊尚書、
      證人張錫銘分別於原審之證稱相符，自堪信為真實。
  (二)依上所述，被告乙○○之自白確與事實相符，至其所辯，無
    非避重就輕之詞，尚不可採。其確有此部分之犯行，洵堪認
    定。
柒、被告乙○○與張鍚銘、張宏吉、陳進雄到被害人辛○○經營
    之「大佳當鋪」、「國光當鋪」開槍及丟擲汽油彈部分：
一、訊據被告乙○○對其因辛○○答應給付渠等六百萬元，卻又
    避不見面，致乙○○、張錫銘、張宏吉、陳進雄等人對辛○
    ○心生不滿，遂於九十三年七月十二日晚上九時許，由張錫
    銘駕駛辛○○所有之BMW廠牌760型式自用小客車，搭載乙○
    ○、張宏吉、陳進雄，至臺南市○○路三八二號「大佳當鋪
    」，分別手持Ｍ十六步槍、前胸懸掛手榴彈，張宏吉並攜帶
    四顆汽油彈，進入「大佳當鋪」，點燃汽油彈朝「大佳當鋪
    」丟擲，造成現有人使用之建築物燒燬；而張錫銘持Ｍ十六
    步槍朝天花板射擊一槍，陳進雄亦以Ｍ十六步槍朝庚○○射
    擊一槍，致庚○○因之受有左手前臂槍傷併尺側伸腕肌及伸
    小指肌斷裂。復於同日晚上九時十分許，再與張錫銘、張宏
    吉、陳進雄又駕車至臺南市○○路○段四七○號「國光當舖
    」，抵達後由張宏吉先丟汽油彈燃燒，再由乙○○、陳進雄
    、張宏吉分持Ｍ十六步槍進入「國光當舖」，陳進雄、乙○
    ○分別朝「國光當舖」內射擊，張宏吉則再將未點燃汽油彈
    朝「國光當鋪」丟擲後離去，於離去時，陳進雄又持槍「朝
    國光當舖」射擊等事實，亦據被告乙○○於原審及本院審理
    時坦認不諱在卷（見原審卷(五)第180頁，本院卷第 302至303
    頁）；然辨稱：其與張鍚銘等人共同前往之本意並非要殺人
    、放火云云。惟查：
  (一)被告乙○○業於警詢及檢察官偵查中已供稱：其於九十三年
    七月十二日二十一時許，有前往大佳當鋪、國光當鋪開槍和
    放火之事情。因辛○○被綁架獲救後，找中間人來和張錫銘
    談，要給六百萬元和解，並約一星期後交款。但經過一星期
    之後，中間人說辛○○己失蹤，張錫銘就抓狂，在開槍前一
    天提議要對辛○○的當鋪開槍和放火警告，前往開槍及丟擲
    汽油彈有任務分工。由張錫銘分配。張鍚銘駕駛辛○○所有
    之BMW760型自小客車，懸掛GL─0135號車牌載他、張宏吉、
    陳進雄前往。他、張錫銘、陳進雄持Ｍ十六步槍、張宏吉持
    手槍；其與張宏吉各持一顆手榴彈，張宏吉並持四顆汽油彈
    ，先到達大佳當鋪時，四人都下車指定要找辛○○，張錫銘
    開第一槍，開槍前叫店內的人趴下，陳進雄有發現一個像是
    辛○○的人在房間內，陳進雄大喊辛○○在這裡，那人躲進
    另一個房間．陳進雄找不到他就朝房間內開一槍．該開槍可
    能會打死人，大佳當鋪員工為陳進雄槍擊受傷，張宏吉就朝
    當鋪內丟二個汽油彈，當時他在店外警戒。後來渠等又到國
    光當鋪，由他、張宏吉、陳進雄進去，伊和陳進雄開槍，張
    宏吉丟擲二顆汽油彈，之後上車上中山高回東山鄉工寮躲藏
    等語在卷（見南市警一刑偵字第六三六號卷第3至5頁，、南
    市警一刑 00000000000號卷第10頁，93年度偵字第7723號卷
    第15至20、103至104頁）；核與證人張鍚銘於原審之證稱：
    其與乙○○、張宏吉、陳進雄有討論要去大佳當鋪、國光當
    鋪燒店，但有說不可以傷到人之情節大致相符（見原審卷(六)
    第 207頁）。則就被告乙○○之前揭供述可知，其之所以與
    張鍚銘等人前往「大佳當鋪」、「國光當鋪」係因辛○○遭
    綁架勒贖經警方救出後，透過中間人傳話，欲再給張鍚銘等
    人六百萬元，以圖私了，惟事後避不見面，致張鍚銘心中不
    滿，而與乙○○、張宏吉、陳進雄謀議並分工前去開槍及丟
    汽油彈，應堪認定。是以被告乙○○就前揭犯行與張鍚銘、
    張宏吉、陳進雄間，具有犯意聯絡，行為分擔之情形，當可
    認定。
  (二)又被告乙○○與張鍚銘、張宏吉、陳進雄等人，於上開時日
    ，前去「大佳當鋪」、「國光當鋪」現供人使用之建築物開
    槍、丟擲汽油彈，致「大佳當鋪」、「國光當鋪」燒燬及庚
    ○○遭槍擊，致受有左手前臂槍傷併尺側伸腕肌及伸小指肌
    斷裂之事實，已據證人庚○○、蔡金典、黃淑靖、鍾秉宏、
    黃育誠、李書義及李讚勳分別於警詢、偵查及原審時證述明
    確在卷，並有大佳當舖、國光當舖之蒐證照片、庚○○之診
    斷證明書、「臺南市消防局」九十三年八月六日南市消調字
    第0932332０號函所附之大佳當舖、國光當舖火災原因調查
    報告書、「內政部警政署刑事警察局」九十三年七月二十八
    日刑鑑字第0930154569號、第0000000000號之槍彈鑑定書、
    乙○○等人駕車停放於國光當舖之照片、「內政部警政署刑
    事警察局」九十三年八月十日刑鑑字第0930152206號鑑驗通
    知書及扣案之長槍彈殼六顆在卷可參，自屬真實。
  (三)按汽油彈係一易燃性之物品，若予引燃爆，足以釀成災害，
    焚燬房屋，至屋內之人均有被火燒死之可能；另槍彈擊發力
    強大，命中人體，亦足可致人身亡，此為社會上一般稍具常
    識者所知悉之經驗法則；被告乙○○及張鍚銘、張宏吉、陳
    進雄，均係成年而非無閱歷之人，衡情當為渠所預見及知悉
    。惟被告乙○○竟因辛○○遭綁架勒贖被救出後，透過中間
    人傳話，表示欲再給張鍚銘等人六百萬元，但事後避不見面
    ，心中不滿，而與張鍚銘、張宏吉、陳進雄謀議並分工，不
    顧後果悍然前去現有人且營業之「大佳當鋪」、「國光當鋪
    」開槍及丟汽油彈，其有燒燬現供人使用之建築物之故意已
    甚明確。至其投擲汽油彈、開槍之際，雖有開口令在該當鋪
    員工不要動、趴下，究之縱主觀上無殺人之直接故意，惟揆
    諸前揭說明，實難謂其無間接之殺人故意，亦堪認定。
  (四)綜上所述，被告乙○○所辯：無放火及殺人犯意，要之屬避
    重就輕卸責之詞，尚不足採。其確有此部分之犯行，洵堪認
    定。
捌、被告乙○○與張鍚銘、張宏吉、陳進雄在高雄縣大寮鄉○○
    路○段一○四巷一八六弄九之一號工寮，因遭警緝捕槍戰部
    分：
一、訊據被告乙○○對其確與張鍚銘、張宏吉、陳進雄等四人，
    於九十三年七月二十五日，藏匿在高雄縣大寮鄉○○路○段
    一○四巷一八六弄九之一號工寮。嗣於九十三年七月二十六
    日二時許，發見警方到達上開處所緝捕，因而開槍及丟擲手
    榴彈，致員警王愛國受有左膝撕裂傷害、陳璋財受有左足槍
    彈傷併左骰骨骨折等傷害之事實，已據被告乙○○於原審及
    本院審理時坦認不諱在卷（見原審卷 (五)第180頁，本院卷第2
    01至202、303至304頁）；雖另辯稱：當時係為逃跑而開槍
    ，開槍時槍口朝上，沒有要殺警察之意思云云。惟查：
  (一)被告乙○○於檢察官偵訊時已供稱：於九十三年七月二十六
    日，在高雄縣大寮鄉○○路○段一○四巷一八六弄九之一號
    工寮，張宏吉在外把風，發現警方之後，告訴張錫銘，渠等
    開始著裝，我們二人一組，各站一邊，渠等開槍，趴在地上
    用爬著，自後門要離開，在逃離時，其中槍叫他們三人先走
    ，他們三人又和警方對開，過不久就聽到手榴彈的爆炸聲等
    語（見93年偵字第07723號卷第120頁）；而於原審亦供述：
    其在屋內時，就對圍捕的警員開槍，因為開完槍，警方會停
    止射擊，伊才有時間跑去把門閂打開，當時扣板機大約一、
    兩秒，就把整個彈匣打光，伊帶有七個彈匣，都裝有子彈，
    第一個彈匣擊空，換第二個，以便逃跑時可以掩護等語（見
    原審卷(四)第163、165頁）；經核與證人張鍚銘於原審之證稱
    ：於九十三年七月二十六日，在高雄縣大寮鄉○○路○段一
    ○四巷一八六弄九之一號，與警察發生槍戰，當時伊與乙○
    ○、張宏吉、陳進雄均有在場，伊四人均帶長槍且開槍，張
    宏吉並丟擲手榴彈等語，證人王愛國於原審之證稱：其於九
    十三年七月二十六日凌晨二點左右，到達現場，站在圍捕的
    最前線，警車停於水泥建築平房的正門，工寮屋內裡面的人
    ，可以確定看得到警車及燈光。屋內的人先開槍連續平射射
    擊，之後就有人回報受傷，伊第一個遭受槍擊，左膝蓋撕裂
    傷，車子也被打破，彈著點高低不一，受彈狀況嚴重。也有
    人丟手榴彈，有手榴彈爆炸，但不知屋內何人丟手榴彈等情
    （見原審卷(四)第147至152頁），及證人陳璋財於原審之證稱
    ：其槍戰當天與王愛國同時到達案發現場去圍捕的位置，但
    不同組。伊面對目標建築物大門的左側，距離圍捕被告約二
    十到三十公尺，用喊話先表明身分，對方在屋內就開槍，伊
    躲在車後，因為車子的高度無法掩護腳的部位，被直接命中
    ，左腳股骨受傷，車輛亦被子彈擊中受損等詞（見原審卷(四)
    第153至159頁）相符；並有王愛國、陳璋財受傷之驗傷診斷
    書各一紙、現場蒐證照片、「內政部警政署刑事警局」九十
    三年十二月十三日刑偵五字第0930245852號、九十四年四月
    十九日刑鑑字第0930162842號槍彈鑑定書及前述扣案槍彈附
    卷足憑（見南市警一刑偵字第09300001065卷第84至85頁，
    外0715專案卷第05至78頁，93年度偵字第1566號卷92至96頁
    、原審卷(五)第382至405頁）；顯然被告乙○○與張鍚銘等人
    ，確有於警察依法執行職務緝補之際，手上均持有槍彈，且
    為逃跑而對緝捕警員開槍及丟擲手榴彈之行為，應堪認定。
  (二)按槍、彈擊發或手榴彈爆裂之威力均極為強大，若命中人體
    ，足致人身死亡，此為社會上一般稍具常識者所知悉之經驗
    法則；被告乙○○及張鍚銘、張宏吉、陳進雄，均係成年而
    非無閱歷之人，當為渠等所所明知及預見；惟竟於警員緝捕
    為圖逃跑，悍然以前揭槍彈向警方射擊，並丟擲手榴彈，渠
    等顯有殺人犯意之故意，當甚為明確。
  (三)至被告乙○○雖辯稱：當時係為逃跑而開槍，開槍時槍口朝
    上，沒有要殺警察之意思云云。惟按被告乙○○於前揭時地
    經警圍捕時間，係凌晨二時許，當時天色昏暗，乃為眾人周
    知之事；衡情如欲避警逃跑，本應秘密潛行，始能如願，並
    較安全可行；而槍枝擊發之聲光，反暴行蹤，引來警方注意
    ，明暸其之行方。且被告乙○○係成年人，當知前揭道理。
    再參諸被告乙○○之供述，其在屋內時，即對前來圍捕之警
    員開槍，因開完槍，警方會停止射擊，其才有時間跑去把門
    閂打開；其帶有七個彈匣，都裝有子彈，第一個彈匣擊空，
    換第二個，以便逃跑時可以掩護情狀。可見被告乙○○、張
    鍚銘、張宏吉、陳進雄等人所以對警方開槍，係為壓制警方
    火力圍捕，而向警方人員射擊，應堪認定。故被告所辯，尚
    不足採。
  (四)依上所述，被告所辯，無非卸責、避重就輕之詞，尚不可採
    。被告確有此部分之犯行，應堪認定。
（乙）論罪科刑：
一、事實一、五及六部分：
  (一)按被告乙○○就事實一部分，係以幫助之意思於被告張鍚銘
    等人為擄人勒贖（洪俊彥）行為時，提供藏匿處所，核其所
    為，係犯刑法第三十條第一項、第三百四十七條第一項之幫
    助擄人勒贖既遂罪。就事實五部分，係以共同犯罪之意思，
    參與張鍚銘等人之擄人勒贖（王靖壹）行為，惟因王靖壹未
    在公司內，始未得逞，所為係犯刑法第三百四十七條第一項
    、第三項之擄人勒贖未遂罪。就事實六部分，亦係以共同犯
    罪之意思，參與張鍚銘等人之擄人勒贖（楊尚書）行為，並
    共同基於隱匿因自己及他人重大犯罪所得財物之犯意聯絡，
    將勒贖所得之二千二百五十萬元，藉由洗錢行為（即經由金
    融機構管道）以逃避追訴、處罰，所為係犯刑法第三百四十
    七條第一項之擄人勒贖既遂罪及洗錢防制法第九條第一項之
    罪。被告乙○○就事實一部分與陳貴成間；就事實五及六部
    分與張鍚銘、張宏吉及陳進雄間；各具有犯意聯絡、行為分
    擔之關係，均為共同犯。至就事實六部分所犯刑法第三百四
    十七條第一項擄人勒贖既遂罪及洗錢防制法第九條第一項之
    罪間，有目的、方法之牽連關係，應依刑法第五十五條牽連
    犯規定從一重之刑法第三百四十七條第一項擄人勒贖既遂罪
    論處。又被告所犯幫助擄人勒贖、擄人勒贖未遂及擄人勒贖
    等三罪，時間緊接，犯罪基本構成要件相同，顯係基於概括
    犯意為之，應依刑法第五十六條連續犯規定論以一罪（即擄
    人勒贖既遂罪），並依法加重其刑（其中法定刑為死刑、無
    期徒刑部分，依法不得加重）。至被告就事實五即以共同犯
    罪之意思，參與張鍚銘等人之擄人勒贖（王靖壹）行為，惟
    因王靖壹未在公司內，始未得逞之犯行部分，雖未經檢察官
    起訴，惟此部分與已起訴且論罪部分，有連續犯之裁判上一
    罪關係，應為起訴效力所及，本院應依法併予審理。
  (二)原審就此部分據以論罪科刑，固非無見，惟原判決就被告乙
    ○○復基於共同犯罪之概括犯意，就事實五部分參與張鍚銘
    等人之擄人勒贖（王靖壹）未遂行為，未及併予審理判決，
    尚有未洽。檢察官就此部分上訴意旨執此指摘原判決不當，
    為有理由，自應由本院將原判決關於此部分予以撤銷改判。
    爰審酌被告乙○○不思以正當途徑賺取金錢，僅為貪圖不法
    利益，強擄他人以之取贖，其行為對社會治安、國人人身安
    全所造成之危害甚鉅，惡性非輕；惟其犯罪後坦承部分犯行
    ，且就犯罪行為之參與係聽命張鍚銘所為，並非居主導地位
    ，暨其犯罪之動機、目的、手段、所生之危害等一切情狀，
    量處有期徒刑十八年。至附表壹編號一所示之手槍二支，係
    屬同案被告張鍚銘所有，張鍚銘所持已扣案之槍械均有強大
    火力，而該手槍二支，雖未扣案，惟既係張鍚銘恃強用以對
    洪俊彥擄人勒贖，應具有殺傷力，應堪認定。附表壹編號一
    、編號七至九、十五所示之槍枝，係屬違禁物，均依刑法第
    三十八條第一項第一款之規定予以宣告沒收。至附表一編號
    十七所示之子彈，業已擊發，自無殺傷力；用以綁架洪俊彥
    所用之手銬、口罩及綁架楊尚書所用之手銬、緊束帶、黃色
    膠、大型耳機，雖係同案被告張鍚銘所有，且供本件犯罪所
    用之物，惟因未扣案，為免將來執行之困難，爰不為沒收之
    諭知。另洗錢防制法第十二條第一項規定：犯第九條之罪者
    ，其因犯罪所得財物或財產上利益，除應發還被害人或第三
    人者外，不問屬於犯人與否，沒收之，如全部或一部不能沒
    收時，追徵其價額或以其財產抵償之；此乃屬於沒收之特別
    規定。又觀同法第四條第二款將「因犯罪取得之報酬」亦列
    入「因犯罪所得財物或財產上利益範圍內之規定，可認因洗
    錢犯罪所取得之錢款報酬，亦應認係犯罪所得財物，而應依
    同法第十二條第一項規定宣告沒收，如全部或一部不能沒收
    時，追徵其價額，或以其財產抵償之。另倘認為洗錢犯罪，
    其因犯罪所得財物或財產上利益，應發還被害人或第三人者
    ，則自不能宣告沒收，亦毋庸於主文宣告發還被害人或第三
    人，而僅應於理由欄敘明應發還被害人或第三人之意旨即可
    （最高法院九十三年度台上字第三一九九號判決參照）。本
    案被告乙○○等就二千二百五十萬元洗錢之犯行，揆諸前說
    明，該二千二百五十萬元應發還被害人楊尚書，故亦不另為
    沒收之諭知。
二、事實二部分：
  (一)核被告乙○○於事實二之(一)部分（即自93年01月21日至93年
    04月02日間某日）所為，係犯槍砲彈藥刀械管制條例第七條
    第四項未經許可持有手槍罪，及同條例第十二條第四項未經
    許可持有子彈罪；於事實二之(二)部分（即93年5月5日後某日
    ）所為，係犯槍砲彈藥刀械管制條例第七條第四項未經許可
    持有自動步槍、手槍、爆裂物罪及同條例第十二條第四項未
    經許可持有子彈罪。按槍砲彈藥刀械管制條例於九十四年一
    月二十六日修正（同年月二十八日生效），惟被告乙○○此
    部分所犯，係同條例第七條第四項及第十二條第四項之罪，
    新法就此部分並未修正，自不生新舊法比較之問題。又被告
    乙○○就事實二之(一)部分所犯持有槍枝、子彈之犯行，與張
    鍚銘、鄧永燃、張宏吉等人間，就事實二之(二)部分所犯持有
    槍枝、之犯行，各具有犯意聯絡及行為分擔，應均論以共同
    正犯。另被告乙○○就事實二之(一)部分所犯及就事實二之(二)
    部分所犯之前揭二次違反槍槍砲彈藥刀械管制條例犯行，犯
    罪時間緊接，觸犯基本構成要件相同罪名之罪刑，顯基於概
    括犯意反覆為之，為連續犯，應論以一罪（即未經許可持有
    自動步槍），並依法加重其刑。至被告乙○○以一持有行為
    ，未經許可持有前揭槍枝（爆裂物）、子彈之行為，同時觸
    犯上開二罪名，為想像競合犯，應依刑法第五十五條之規定
    ，從一重之數量較多且火力較強大之未經許可持有自動步槍
    罪處斷。再者，未經許可持有槍、彈罪，其持有之繼續，為
    行為之繼續，至持有行為終了時，均論為一罪，不得割裂。
    若以之犯他罪，兩罪間之關係如何，端視其開始持有之原因
    為斷，如早已非法持有槍、彈，後另起意犯罪，或意圖犯甲
    罪而持有槍、彈，卻持以犯乙罪，均應以數罪併罰論處；如
    因意圖犯某罪而持有槍、彈，後果以之犯該罪，兩罪間始有
    牽連犯之適用（最高法院九十三年度台上字第三○三八號判
    決參照）。本件被告乙○○與同案被告張鍚銘共同持有上揭
    槍枝、子彈之原因，業據張鍚銘供稱係為防身用，且其持有
    後，復有後述之妨害公務、殺人未遂及擄人勒贖等犯行，可
    見其持有槍枝、子彈之原因，顯非對某特定之犯罪而持有，
    自應與後述之犯罪行為論以數罪併罰，合先敘明。
  (二)原審法院就此部分因認被告犯行事證明確，適用槍砲彈藥刀
    械管制條例第七條第四項、第十二條第四項，刑法第十一條
    前段、第二十八條、第五十六條、第三十八條第一項第一款
    、第四十二條第二項，罰金罰鍰提高標準條例第一條之規定
    ，並審酌被告乙○○未經許可持有槍彈，該槍彈數量頗巨，
    火力強大，且事後並持用犯罪，對他人生命、身體、安全造
    成嚴重威脅，並對社會治安造成重大影響，惡性非輕，暨其
    犯罪之動機、目的、手段、所生之危害等一切情狀，量處有
    期徒刑十八年，併科罰金新台幣三百萬元；並就併科罰金部
    分諭知易服勞役之折算標準。又以附表壹編號三至十六所示
    之槍枝、子彈等，係屬違禁物，均依刑法第三十八條第一項
    第一款之規定予以宣告沒收。而附表壹編十七所示部分，已
    擊發而無殺傷力，非屬違禁物，爰不為沒收之諭知。原審判
    決認事用法，並無不當，量刑亦甚妥適。被告就此部分上訴
    意旨指摘原判決不當，量刑過重；為無理由，應予駁回。
三、事實三部分：
  (一)核被告乙○○夥同張鍚銘、張宏吉、陳進雄持槍強押辛○○
    ，致使不能抗拒而取得ＢＭＷ轎車後，進而為擄人勒贖之行
    為，所為係犯刑法第三百三十二條第二項第三款之強盜而擄
    人勒贖既遂罪。被告乙○○與張錫銘、張宏吉、陳進雄等人
    間，具有犯意聯絡及行為分擔，為共同正犯。
  (二)原審法院就此部分因認被告犯行事證明確，適用刑法第二十
    八條、第三百三十二條第二項第三款、第三十八條第一項第
    一款、第二款、第三十七條第一項，罰金罰鍰提高標準條例
    第一條之規定，並審酌被告乙○○不思以正當途徑賺取金錢
    ，為貪圖不法利益，事先準備藏匿綁架被害人處所，且於強
    盜後再擄人勒贖，行徑乖離，敗壞社會風氣，對社會治安、
    人身安全所造成之危害甚鉅，惡性非輕，惟其犯罪後坦承部
    分犯行，且就犯罪參與係聽命張鍚銘所為，非居主導地位，
    暨其犯罪之動機、目的、手段、所生之危害等一切情狀，量
    處無期徒刑，並依刑法第三十七條第一項宣告褫奪公權終身
    。另以附表壹編號三至六所示之槍枝、子彈係屬違禁物，應
    依刑法第三十八條第一項第一款之規定予以宣告沒收；而附
    表壹編號十八之0000000000號行動電話手機一支，係同案被
    告張鍚銘所有，且供本件犯罪所用之物，依刑法第三十八條
    第一項第二款宣告沒收。原審判決認事用法，並無不當，量
    刑亦甚妥適。被告就此部分上訴意旨仍指摘原判決不當，量
    刑過重；為無理由，應予駁回。
四、事實四部分：
  (一)核被告乙○○所為，係犯刑法第一百三十五條第一項對依法
    執行公務員施以強暴罪及同法第一百三十八條毀損公務員職
    務上掌管之物品罪。被告乙○○與張鍚銘間，具有犯意聯絡
    及行為分擔，為共同正犯。又被告乙○○所犯上揭刑法第一
    百三十五條第一項及第一百三十八條等二罪，係一行為觸犯
    數罪名，依刑法第五十五條想像競合犯之規定，論以較重之
    刑法第一百三十八條毀損公務員職務上掌管之物品罪。檢察
    官於起訴書之論罪法條雖未援引被告乙○○涉犯刑法第一百
    三十八條罪之條文，惟被告之行為，造成編號三八三之巡邏
    車輪胎剌破毀損公務員職務上掌管之物品之事實，且起訴書
    犯罪事實欄亦有敘及，仍屬業經起訴之犯罪事實，且被告亦
    已供認，無礙行使防禦權，本院自得併予審判。另被告乙○
    ○此部分所犯妨害公務之犯行，核與事實八之妨害公務犯行
    ，係屬偶發情事，衡情並非被告所得預期者，尚難認有概括
    之犯意，併予敘明。
  (二)原審法院就此部分因認被告犯行事證明確，適用刑法第二十
    八條、第一百三十五條第一項、第一百三十八條、第三十八
    條第一項第一款、第二款，罰金罰鍰提高標準條例第一條之
    規定，並審酌被告乙○○為圖逃離警員查緝，竟施暴力，暨
    其犯罪之動機、目的、手段、所生之危害等一切情狀，量處
    有期徒刑一年。並以附表壹編號八所示之槍枝一支，係屬違
    禁物，應依刑法第三十八條第一項第一款之規定予以宣告沒
    收；附表壹編號十九之雞爪釘十八個，係同案被告張鍚銘所
    有，業據被告乙○○供明在卷，且供本件犯罪所用之物，依
    刑法第三十八條第一項第二款宣告沒收。原審判決就此部分
    認事用法，並無不當，量刑亦甚妥適。被告就此部分上訴意
    旨指摘原判決不當，量刑過重；仍無理由，應予駁回。
五、事實七部分：
  (一)核被告乙○○前往「大佳當鋪」、「國光當鋪」現有人所在
    且營業中之建築物，投擲汽油彈並開槍射擊，所為係分別犯
    刑法第一百七十三條第一項放火燒燬現供人使用之建築物罪
    及第二百七十一條第二項、第一項之殺人未遂罪。被告乙○
    ○就前揭所犯與張鍚銘、張宏吉、陳進雄間，具有犯意聯絡
    行為分擔，為共同正犯。又被告乙○○所犯放火燒燬現供人
    使用之建築物罪及殺人未遂罪犯行，各犯罪時間緊接，觸犯
    構成要件相同罪名之罪刑，顯係基於概括犯意反覆為之，為
    連續犯，均應論以一罪，並依法加重其刑（惟法定刑中死刑
    、無期徒刑部分，不得加重）。被告乙○○等人，分別在「
    大佳當鋪」、「國光當鋪」，尚有數名職員在場營業之場所
    ，對渠等開槍射擊、擲汽油彈之行為，已具殺人之不確定故
    意，然係一行為而犯數罪名，依刑法第五十五條想像競合犯
    從一重之刑法第二百七十一條第二項、第一項殺人未遂罪處
    斷，並依未遂犯之規定減輕其刑。至刑之加重減輕，則應先
    加後減之。至被告乙○○先後二次放火燒燬現供人使用之建
    築物及殺人未遂罪間，各有方法結果之牽連關係，應各依刑
    法第五十五條之規定從一重之殺人未遂罪處斷。至被告乙○
    ○此部分所犯殺人未遂罪與事實八所犯之殺人未遂部分，按
    事實八之殺人未遂罪，究之亦係偶發之情事，非被告所得預
    期，尚難認有概括犯意，併先敘明。
  (二)原審法院就此部分因認被告犯行事證明確，適用刑法第二十
    八條、第一百七十三條第一項、第二百七十一條第二項、第
    五十五條、第二十六條前段、第三十八條第一項第一款之規
    定，並審酌被告乙○○為貪圖不法利益，綁架被害人辛○○
    於先，惟因辛○○應允款項未付，意心生不滿，前往被害人
    營業處開槍放火，惡性非輕，對社會治安、人身安全所造成
    之危害甚鉅，惟其犯罪後坦承部分犯行，且就犯罪參與係聽
    命張鍚銘所為，非居主導地位，暨其犯罪之動機、目的、手
    段、所生之危害等一切情狀，量處有期徒刑十二年。並以附
    表壹編號七至九、十一所示之槍枝及子彈係屬違禁物，應均
    依刑法第三十八條第一項第一款之規定予以宣告沒收；附表
    一編號十七所示之子彈，則業已擊發，而無殺傷力，爰不為
    沒收之諭知。原審判決就此部分認事用法，並無不當，量刑
    亦甚妥適。被告就此部分上訴意旨仍指摘原判決量刑過重為
    不當；仍無理由，應予駁回。
六、事實八部分：
  (一)核被告乙○○所為，係犯刑法第一百三十五條第一項妨害公
    務罪及第二百七十一條第二項、第一項殺人未遂罪。其就此
    部分之犯行與張鍚銘、張宏吉、陳進雄間，具有犯意聯絡及
    行為分擔之關係，為共同正犯。又被告乙○○等人於拒捕之
    際，開槍射擊、丟擲手榴彈轟擊緝捕之不確定警員數人，當
    已具殺人之故意，然係一行為而犯數罪名，應依刑法第五十
    五條想像競合犯之規定從一重處斷。又所犯二罪間有方法結
    果之牽連關係，應依刑法第五十五條從一重之刑法第二百七
    十一條第二項、第一項之殺人未遂罪處斷，並按未遂犯規定
    ，依第二十六條前段減輕其刑。
  (二)原審法院就此部分因認被告犯行事證明確，適用刑法第二十
    八條、第一百三十五條第一項、第二百七十一條第二項、第
    五十五條、第二十六條前段、第三十八條第一項第一款，罰
    金罰鍰提高標準條例第一條之規定，並審酌被告乙○○為脫
    免逮捕，竟以強大百發火力相對並丟擲手榴彈，猶如交戰，
    無視執法警員之安危，漠視法律之存在，惡性頗巨，造成社
    會動亂不安。然其犯罪參與係聽命張鍚銘所為，非居主導地
    位，暨其犯罪之動機、目的、手段、所生之危害，事後稱無
    殺警之故意，尚無悔意等一切情狀，量處有期徒刑十五年。
    並以附表壹編號七至十六所示之槍枝及子彈，雖附表壹編號
    十二、十五至十六之槍彈，未據扣案，惟既係乙○○等人與
    警方槍戰時所使用，自具有殺傷力，均係屬違禁物，應依第
    三十八條第一項第一款之規定宣告沒收；附表壹編號二十所
    示防彈衣六件、防彈板二塊、防彈盾牌一面、雞爪釘十一盒
    ，係同案被告張鍚銘所有，且供對警員緝捕時增強信心或予
    遲滯緝捕警員執行公務，而施強暴妨害公務預備犯罪所用，
    依刑法第三十八條（原判決誤載為第二十八條，應予更正）
    第一項第三款，宣告沒收；另附表壹編號十七所示子彈，業
    已擊發，不具殺傷力，爰不為沒收之諭知。至扣案之六百七
    十萬，係被害人所有，得請求返還；對講機一支、黃色膠帶
    三捲、黑色膠帶三捲、耳塞五付、隨身聽一組等物，則與本
    件犯罪無涉，亦均不為沒收諭知。原審判決就此部分認事用
    法，並無不當，量刑亦甚妥適。被告就此部分上訴意旨仍指
    摘原判決量刑過重為不當；亦無理由，應予駁回。
七、依上，被告乙○○所犯上揭之罪，乃犯意各別，行為互異，
    應予分論併罰。爰就上揭撤銷（即共同連續意圖勒贖而擄人
    ）部分，所處有期徒刑十八年，如附表一編號一、編號七至
    九、十五所示之物，均沒收；暨上訴駁回部分，即共同連續
    未經許可持有自動步槍，處有期徒刑十八年，併科罰金新臺
    幣三佰萬元，罰金如易服勞役，以罰金總額與六個月之日數
    比例折算，附表一編號三至十六所示之物，均沒收；又共同
    強盜擄人勒贖，處無期徒刑，褫奪公權終身，附表一編號三
    至六、十八所示之物，均沒收；又共同毀損公務員掌管之物
    品，處有期徒刑一年，附表一編號八所示之Ｍ十六步槍一支
    ，沒收；又共同連續殺人未遂，處有期徒刑十二年，附表一
    編號七至九、十一所示之物，均沒收；又共同殺人未遂，處
    有期徒十五年，附表一編號七至十六、十九至二十所示物，
    均沒收；定應執行無期徒刑，褫奪公權終身，併科罰金新臺
    幣三百萬元，罰金如易服勞役，以罰金總額與六個月之日數
    比例折算，附表一編號一、三至十六、十八至二十所示之物
    均沒收。
乙、無罪部分
一、公訴意旨另以：乙○○與張鍚銘（另案由原審法院審理中）
    明知槍砲、彈藥為政府明令列管之管制物品，不得出借，竟
    基於共同出借槍彈之犯意聯絡，於九十三年七月五日中午一
    時三十分許，在高雄縣湖內鄉○○○路四十巷三弄四十號，
    因丙○○與張輝元間有怨懟，心生不滿，欲向張某威嚇，乃
    向張鍚銘借用槍彈使用，乙○○即依張鍚銘之指示，將Ｍ十
    六步槍一支（含彈匣）、子彈十五顆置於前揭處所，出借予
    丙○○使用。嗣於九十三年七月五日晚上九時許，甲○○、
    己○○依丙○○指示至上址，取得乙○○預先藏放在該處之
    槍彈，駕車至國道中山高速公路路竹交流道下與丙○○碰面
    ；丙○○即帶領甲○○、己○○駕車，至雲林縣北港鎮某處
    與郭進成會合。而迄年七月六日凌晨二時三十五分許，由郭
    進成駕駛一不詳車號之自小客車，甲○○則駕駛另一不詳車
    牌號碼之自小客車，以膠帶遮住車牌，搭載己○○持前開Ｍ
    十六步槍及子彈，跟隨郭進成，待至雲林縣莉桐鄉○○村○
    ○路一○六之一號張輝元住處，由己○○以加害他人生命之
    事持槍掃射張輝元住處大門恫嚇，致張輝元心生畏懼，報警
    究辦。嗣後經警於現場蒐證，並扣得擊發過之彈殼十五顆。
    因認被告乙○○另涉犯槍砲彈藥刀械管制條例第七條第二項
    未經許可出借自動步槍罪及同條例第十二條第二項未經許可
    出借子彈之罪嫌云云。
二、按犯罪事實應依證據認定之，無證據不得認定犯罪事實；不
    能證明被告犯罪者，應諭知無罪之判決；刑事訴訟法第一百
    五十四條第二項、第三百零一條第一項分別定有明文。又認
    定不利於被告之事實，須依積極證據，苟積極證據不足為不
    利於被告事實之認定時，即應為有利於被告之認定，更不必
    有何有利之證據。認定犯罪事實所憑之證據，雖不以直接證
    據為限，間接證據亦包括在內；然而無論直接或間接證據，
    其為訴訟上之證明，需於通常一般之人均不致有所懷疑，而
    得確信其為真實之程度者，始得據為有罪之認定，倘其證明
    尚未達到此一程度，而有合理之懷疑存在時，無從為有罪之
    確信，即應為無罪之判決（最高法院30年度上字第0816號、
    76年度台上字第4986號判例參照）。末按刑事訴訟法第一百
    六十一條已於九十一年二月八日修正公布，其第一項規定：
    檢察官就被告犯罪事實，應負舉證責任，並指出證明之方法
    。因此，檢察官對於起訴之犯罪事實，應負提出證據及說服
    之實質舉證責任。倘其所提出之證據，不足為被告有罪之積
    極證明，或其指出證明之方法，無從說服法院以形成被告有
    罪之心證，基於無罪推定之原則，自應為被告無罪判決之諭
    知（最高法院92年度臺上字第0128號判例參照）。
三、本件公訴人認被告乙○○涉有上開罪嫌，無非係以：被告乙
    ○○供陳確於九十三年七月五日中午一時三十分許，將Ｍ十
    六步槍一支（含彈匣）、子彈，置於高雄縣湖內鄉○○○路
    四十巷三弄四十號處，前揭槍彈復經丙○○、甲○○、己○
    ○經郭進成之引導，持至雲林縣莿桐鄉○○村○○路一○六
    之一號張輝元住處開槍為其論罪之依據。
四、惟訊據被告乙○○對其確有於九十三年七月五日十三時三十
    分許，在高雄縣湖內鄉○○○路四十巷三弄四十號，因張鍚
    銘之指示，將Ｍ十六步槍一支（含彈匣）、子彈置於上址乙
    情，固不否認。惟堅決否認有上揭之犯行，辯稱：其僅係將
    槍、彈依張鍚銘之指示置放該處，但不知張鍚銘為何要將槍
    彈放置該處，亦不知張鍚銘將槍彈出借予丙○○等人等語。
    經查：
  (一)被告乙○○確有於九十三年七月五日中午一時三十分許，將
    Ｍ十六步槍一支、子彈，置於在高雄縣湖內鄉○○○路四十
    巷三弄四十號之事實，已坦承在卷，核與證人張鍚銘證述情
    節相符，固屬真實。惟張鍚銘於原審另證稱：於九十三年七
    月五日與丙○○等人碰面後，到高雄縣湖內鄉○○○路四十
    巷三弄四十號，其與丙○○、甲○○三人到該址二樓單獨談
    話，當時甲○○向他借槍，丙○○在旁等語；而張鍚銘之證
    述甲○○開口借槍時，乙○○並不在場等情，亦與證人甲○
    ○證述情節相符。是以被告乙○○在張鍚銘答應出借槍彈予
    丙○○等人之際，是否知情而有犯意聯絡，即屬不明；此外
    ，又無其他積極之證據足資證明，自尚難以被告乙○○有依
    張鍚銘之命，將槍彈置放前揭處所之單純事實，即遽認其就
    張鍚銘出借槍彈行為，具有犯意聯絡之認定依據。
  (二)又證人甲○○、己○○於原審固證稱：渠等於九十三年七月
    六日凌晨二時三十五分許，在郭進成引導下，前往雲林縣莿
    桐鄉○○村○○路一０六之一號張輝元住處等語；而郭進成
    亦證稱：曾指引甲○○等人到張輝元住處等情；丙○○復證
    稱：曾介紹郭進成與甲○○認識及張輝元證稱：其住處曾遭
    他人開槍等語；並有張輝元住處位置圖、蒐證照片及內政部
    警政署刑事警察局九十三年八月二日刑鑑字第0930155311號
    函為證。惟究之上揭證人證述之內容及物證（文書）所顯現
    之資料，徵諸事理僅得證明丙○○、甲○○確向張錫銘借得
    Ｍ十六步槍、彈後，由甲○○、己○○前往張輝元住處遭人
    開槍恐嚇之事實而已；然究尚不能執此即採為張鍚銘出借槍
    彈時，被告乙○○就張鍚銘出借槍彈之行為有何犯意聯絡之
    不利證明。
  (三)依上所述，被告乙○○固確於九十三年七月五日十三時三十
    分許，將Ｍ十六步槍一支、子彈，置於在高雄縣湖內鄉○○
    ○路四十巷三弄四十號之事實，惟此證據，其為訴訟上之證
    明，尚未達通常一般之人均不致有所懷疑，而得確信被告乙
    ○○與張鍚銘有共同出借槍彈犯行。如前所述，既無從為有
    罪之確信，則揆諸前揭說明，自應為無罪之諭知。
五、綜上所述，本件依公訴人提出之證據，尚不足以認定被告確
    有未經許可出借自動步槍及子彈之行為；此外，又查無其他
    積極之證據足資證明被告有上開犯行；同時公訴人又未再提
    出其他適合於證明被告犯罪事實之積極證據，並說明其證據
    方法與待證事實之關係，說服本院以形成被告有罪之心證；
    揆諸上開說明，基於無罪推定之原則，原審就此部分以不能
    證明被告犯罪，而諭知無罪之判決，核屬允當。檢察官就此
    部分上訴指摘原判決為不當，求為撤銷改判有罪，為無理由
    ，應予駁回。
丙、據上論結，應依刑事訴訟法第三百六十八條、第三百六十九
    條第一項前段、第三百六十四條、第二百九十九條第一項前
    段，刑法第二十八條、第五十六條、第三百四十七條第一項
    、第三項、第五十五條、第三十條第一項、第二十六條前段
    、第四十二條第二項、第三十八條第一項第一款、第五十一
    條第四款、第九款，判決如主文。
本案經檢察官吳忠賢到庭執行職務。
中    華    民    國    95    年    6     月    7     日
                  刑事第三庭    審判長法  官  陳義仲
                                      法  官  宋明蒼
                                      法  官  張世展
以上正本證明與原本無異。
如不服本判決，應於收受本判決後十日內向本院提出上訴書狀。
其未敘述上訴理由者並得於提起上訴後十日內向本院補提理由書
狀（均須按他造當事人之人數附繕本）「切勿逕送上級法院」。
本院就判處無期徒刑部分，依法應依職權送上訴。
                                      書記官  魏芝雯
中    華    民    國    95    年    6     月    7     日
附錄：本判決論罪法條：
槍砲彈藥刀械管制條例第7條第4項
未經許可，持有、寄藏或意圖販賣而陳列第 1 項所列槍砲、彈藥
者，處 5 年以上有期徒刑，併科新台幣 1 千萬元以下罰金。
洗錢防制法第9條第1項
犯第 2 條第 1 款之罪者，處 5 年以下有期徒刑，得併科新臺幣
三百萬元以下罰金。
犯第 2 條第 2 款之罪者，處 7 年以下有期徒刑，得併科新臺幣
五百萬元以下罰金。
中華民國刑法第135條第1項
對於公務員依法執行職務時，施強暴脅迫者，處 3 年以下有期徒
刑、拘役或 300 元以下罰金。
中華民國刑法第138條
(妨害職務上掌管之文書物品罪)
毀棄、損壞或隱匿公務員職務上掌管或委託第三人掌管之文書、
圖畫、物品，或致令不堪用者，處 5 年以下有期徒刑。
中華民國刑法第271條
(普通殺人罪)
殺人者，處死刑、無期徒刑或 10 年以上有期徒刑。
前項之未遂犯罰之。
預備犯第 1 項之罪者，處 2 年以下有期徒刑。
中華民國刑法第332條第2項第3款
犯強盜罪而有下列行為之一者，處死刑、無期徒刑或 10 年以上
有期徒刑：
三  擄人勒贖者。
中華民國刑法第347條第1項
意圖勒贖而擄人者，處死刑、無期徒刑或 7 年以上有期徒刑。
┌──────────────────────────┐
│附表一：                                            │
├───┬──────────┬────┬──────┤
│編  號│物品名稱及應沒收之物│有無扣案│所涉犯罪事實│
│      │                    │        │            │
├───┼──────────┼────┼──────┤
│一    │制式手槍貳枝。      │無      │事實一      │
├───┼──────────┼────┼──────┤
│二    │子彈十九顆（其中制式│有      │            │
│      │子彈十八顆，經鑑驗試│        │            │
│      │射三顆、土造子彈一顆│        │            │
│      │，經鑑驗試射一顆，僅│        │            │
│      │沒收十五顆，試射過子│        │            │
│      │彈，已無殺傷力，不為│        │            │
│      │沒收之諭知。        │        │            │
├───┼──────────┼────┼──────┤
│三    │捷克ＣＺ廠製一００型│有      │事實二(1)、三│
│      │口徑九ＭＭ制式半自動│        │            │
│      │手槍一支（槍枝管制編│        │            │
│      │號：00000000│        │            │
│      │四三、含彈匣二個）。│        │            │
├───┼──────────┼────┼──────┤
│四    │德國ＳＩＧＳＡＵＥＲ│有      │事實二(1)、三│
│      │廠製Ｐ二二八型口徑九│        │            │
│      │ＭＭ制式半自動手槍一│        │            │
│      │支（槍枝管制編號：一│        │            │
│      │000000000、│        │            │
│      │含彈匣二個）。      │        │            │
├───┼──────────┼────┼──────┤
│五    │德國ＨＫ廠ＵＳＰ型口│有      │事實二(1)、三│
│      │徑九ＭＭ制式半自動手│        │            │
│      │槍一支（槍枝管制編號│        │            │
│      │：00000000四│        │            │
│      │五；含彈匣一個）。  │        │            │
├───┼──────────┼────┼──────┤
│六    │制式九０手槍子彈七十│有      │事實二(1)、三│
│      │二顆（鑑驗試射十顆，│        │            │
│      │該十顆已不具殺傷力，│        │            │
│      │僅沒收六十二顆）。  │        │            │
├───┼──────────┼────┼──────┤
│七    │Ｍ十六步槍一支（槍枝│有      │事實二(2)、六│
│      │管制編號一一０二一五│        │、七、八、  │
│      │三六九九，含彈匣十二│        │            │
│      │個）。              │        │            │
├───┼──────────┼────┼──────┤
│八    │Ｍ十六步槍二支。    │無      │事實二(2)、五│
│      │（其中一支涉事實九）│        │六、七、八、│
├───┼──────────┼────┼──────┤
│九    │九０手槍一支（槍枝管│有      │事實二(2)、六│
│      │制編號0000000│        │、七、八    │
│      │七００）。          │        │            │
├───┼──────────┼────┼──────┤
│十    │克拉克手槍一支（槍枝│有      │事實二(2)、六│
│      │管制編號一一０二一五│        │、八        │
│      │三七０一）          │        │            │
├───┼──────────┼────┼──────┤
│十一  │手榴彈二顆（其中一顆│有（扣案│事實二(2)、七│
│      │已擲爆而不具殺傷力，│一顆）  │、八        │
│      │僅沒收手榴彈一顆）。│        │            │
├───┼──────────┼────┼──────┤
│十二  │Ｍ十六步槍子彈七百八│有（扣案│事實二(2)、八│
│      │十顆（於九十三年七月│四百一十│            │
│      │二十六日在大寮槍戰查│二顆）  │            │
│      │扣未擊發四百一十二顆│        │            │
│      │，已擊發一百六十八顆│        │            │
│      │；張鍚銘等人逃逸時帶│        │            │
│      │走二百顆；已擊發部分│        │            │
│      │已無殺傷力，僅沒收六│        │            │
│      │百一十二顆）。      │        │            │
├───┼──────────┼────┼──────┤
│十三  │克拉克手槍子彈十一顆│有      │事實二(2)、八│
│      │（鑑定時試射三顆，已│        │            │
│      │無殺傷力，僅沒收八顆│        │            │
│      │）。                │        │            │
├───┼──────────┼────┼──────┤
│十四  │九０手槍子彈十三顆、│有      │事實二(2)、八│
│      │ 鑑定時試射三顆，已 │        │            │
│      │殺傷力，僅沒收十顆）│        │            │
├───┼──────────┼────┼──────┤
│十五  │ＡＨ四七步槍一支。  │無      │事實二(2)、五│
│      │                    │        │六、八      │
├───┼──────────┼────┼──────┤
│十六  │ＡＨ四七步槍一支用子│無      │事實二(2)、八│
│      │彈九顆。            │        │            │
├───┼──────────┼────┼──────┤
│十七  │可供Ｍ十六步槍及ＡＫ│無      │事實六、七、│
│      │四七步槍使用子彈（業│        │八          │
│      │於綁架楊尚書及大佳當│        │            │
│      │舖及國光當舖縱火暨大│        │            │
│      │寮槍戰時擊發均已不具│        │            │
│      │殺傷力，不為沒收之諭│        │            │
│      │知）。              │        │            │
├───┼──────────┼────┼──────┤
│十八  │0000000000│無      │事實三      │
│      │號行動電話及手機一支│        │            │
├───┼──────────┼────┼──────┤
│十九  │雞爪釘十八個        │有      │事實四      │
├───┼──────────┼────┼──────┤
│二十  │防彈衣六件、防彈板二│有      │事實八      │
│      │塊、防彈盾牌一面、雞│        │            │
│      │爪釘十一盒          │        │            │
└───┴──────────┴────┴──────┘
┌──────────────────────────┐
│附表二：                                            │
├───┬──────────┬───────────┤
│編  號│支票號碼            │票面金額              │
├───┼──────────┼───────────┤
│一    │支票號碼 0000000號  │新台幣捌拾萬元整。    │
├───┼──────────┼───────────┤
│二    │支票號碼 0000000號  │新台幣渠拾萬元整。    │
├───┼──────────┼───────────┤
│三    │支票號碼 0000000號  │新台幣壹佰萬元萬元整。│
├───┼──────────┼───────────┤
│四    │支票號碼 0000000號  │新台幣貳佰貳拾伍萬元整│
├───┼──────────┼───────────┤
│五    │支票號碼 0000000號  │新台幣壹佰貳拾伍萬元整│
├───┼──────────┼───────────┤
│六    │支票號碼 0000000號  │新台幣貳佰萬元整。    │
├───┼──────────┼───────────┤
│七    │支票號碼 0000000號  │新台幣壹佰萬元整。    │
├───┼──────────┼───────────┤
│八    │支票號碼 0000000號  │新台幣壹佰壹拾萬元整。│
├───┼──────────┼───────────┤
│九    │支票號碼 0000000號  │新台幣壹佰伍拾萬元整。│
└───┴──────────┴───────────┘


司法院資訊處製作；財團法人民間司法改革基金會備份。
